【裁判字號】    96,訴,192
【裁判日期】    970930
【裁判案由】    貪污等
【裁判全文】
臺灣宜蘭地方法院刑事判決               96年度訴字第192號
公  訴  人  臺灣宜蘭地方法院檢察署檢察官
被      告  戊○○
選任辯護人  李秋銘律師
            陳倉富律師
被      告  丁○○
選任辯護人  林國漳律師
            李蒼棟律師
被      告  癸○○
            午○○
            申○○
上三人共同
選任辯護人  郭美春律師
被      告  辛○○
            子○○
上二人共同
選任辯護人  曾文杞律師
上列被告等因貪污等案件，經檢察官提起公訴（95年度偵字第29
25、2926、2988、4303號、96年度偵字第1170號），並移送併案
審理被告丁○○、癸○○、申○○部分（96年度偵字第2228號）
，本院判決如下：
    主  文
戊○○犯公務員洩漏國防以外之秘密消息罪，處有期徒刑壹年肆
月，減為有期徒刑捌月。
丁○○共同犯證券交易法第一百七十五條之非法經營證券業務罪
，處有期徒刑壹年陸月，併科罰金新臺幣捌拾萬元，罰金如易服
勞役，以罰金總額與壹年之日數比例折算，減為有期徒刑玖月，
併科罰金新臺幣肆拾萬元，罰金如易服勞役，以罰金總額與壹年
之日數比例折算。扣案如附表一編號01、02、03、04、06、07、
11、15、16、21、23、25、27、28、32-35、37、40、42、43、4
5-48、72-81號及附表二編號33-56、58-60、63、74-75號所示之
物均沒收。
癸○○、申○○共同犯證券交易法第一百七十五條之非法經營證
券業務罪，各處有期徒刑壹年，併科罰金新臺幣伍拾萬元，罰金
如易服勞役，均以罰金總額與壹年之日數比例折算，各減為有期
徒刑陸月，併科罰金新臺幣貳拾伍萬元，有期徒刑如易科罰金，
罰金如易服勞役，均以新臺幣壹仟元折算壹日。扣案如附表一編
號01、02、03、04、06、07、11、15、16、21、23、25、27、28
、32-35、37、40、42、43、45-48、72-81號及附表二編號33-56
、58-60、63、74-75號所示之物均沒收。
辛○○、子○○共同犯證券交易法第一百七十五條之非法經營證
券業務罪，各處有期徒刑陸月，如易科罰金，均以新臺幣壹仟元
折算壹日，各減為有期徒刑參月，如易科罰金，均以新臺幣壹仟
元折算壹日。扣案如附表一編號01、02、03、04、06、07、11、
15、16、21、23、25、27、28、32-35、37、40、42、43、45-48
、72-81號及附表二編號33-56、58-60、63、74-75號所示之物均
沒收。
戊○○被訴違背職務收受不正利益部分無罪。
丁○○、癸○○、申○○被訴對於公務員，關於違背職務之行為
，交付不正利益部分無罪。
午○○無罪。
    事  實
一、
  (一)丁○○係址設臺北市松山區○○○路57號12樓「標準證券投
    資顧問股份有限公司」（下稱標準公司）暨其所屬關係企業
    （下稱標準集團）之總經理，實際負責集團的營業事宜，午
    ○○（違反證券交易法部分未據起訴）原為丁○○之特助，
    癸○○、申○○則為標準集團之副總經理，均為該集團之主
    要幹部及成員。緣自民國88年間起，丁○○、午○○即以「
    力聯投資顧問股份有限公司」名義對外從事未經主管機關核
    准之證券業務，經臺灣臺北地方法院檢察署檢察官起訴後，
    由臺灣臺北地方法院於民國89年11月30日，以89年度易字第
    1623號各判決處丁○○有期徒刑3月、午○○有期徒刑4月，
    均緩刑3年確定。詎丁○○、午○○仍不知悔改，另行起意
    以販售未上市（櫃）公司股票為業，與亦明知未經主管機關
    核准並取得許可證照，不得經營證券業務之申○○、癸○○
    、子○○、未○○、卯○○、己○○（未○○等3人業經認
    罪協商審結在案）及王熾雄、吳尉裕、呂嘉縈、李怡錚、洪
    莞晴、陳忠瑋、黃美齡、楊松山、劉簡美秀、吳美冠、呂嘉
    豪、宋文欽、李國榮、林英傑、洪懷祖、陳秀婷、陳新坤、
    劉春金（王熾雄等人所涉違反證券交易法犯行部分另案偵辦
    中）等人共同基於非法經營證券業務之犯意聯絡，為掩護不
    法及取信不特人，藉以行銷牟利，遂於90年4月間以宋文欽
    、辛○○及林木川名義，購買僅具有投資顧問許可執照之標
    準公司，除以該公司名義對外販售未上市（櫃）公司股票外
    ，復以標準集團名義，設立下列行銷據點：90年10月間，在
    宜蘭縣宜蘭市○○○路50號10樓設立「宜蘭分公司」，為規
    避查緝及買賣糾紛，同址先後成立標勁科技有限公司（下稱
    標勁公司，91年4月25日設立、93年6月8日解散，午○○為
    登記負責人）、宜翔投資顧問有限公司（下稱宜翔公司，93
    年7月5日設立、94年3月17解散，王熾雄為登記負責人）、
    元勝投資顧問有限公司（下稱元勝公司，94年4月22日設立
    、94年9月9日解散，己○○為登記負責人），並於94年間在
    宜蘭縣頭城鎮○○路○段199號，設立宜蘭分公司之頭城營業
    處所；92年1月間，在宜蘭縣羅東鎮○○路263號2樓之1設立
    「羅東分公司」，為躲避查緝及買賣糾紛，同址先後成立瑋
    鈺資訊（92年2月19日核准設立、93年12月15日撤銷、吳尉
    裕為登記負責人）、瑋鈺投資顧問有限公司（下稱瑋鈺公司
    ，93年11月2日核准設立、94年6月7日解散、楊松山為登記
    負責人）、旭日創業投資顧問公司（下稱旭日公司，94年5
    月19日設立、94年8月12日解散，楊松山為登記負責人）；
    92年10月間，在花蓮市○○路588號7樓設立「花蓮分公司」
    ，於93年9月15日遷址至宜蘭縣宜蘭市○○路48號10樓登記
    為隆翔投資顧問有限公司（下稱隆翔公司，93年9月15日設
    立、94年7月26日解散，陳新坤為登記負責人）。標準集團
    由丁○○擔任總經理，午○○擔任丁○○特助，辛○○即丁○○之妻舅擔任標準集團總管理處協理，負責標準集團相關
    財務調度及股票交割事宜，子○○則掛名標準集團負責人丁○○之特別助理兼司機，負責丁○○對外聯繫重要事項或業
    務員諮詢未上市（櫃）股票事項之窗口，另聘副總經理癸○○統轄蘭陽（宜蘭及花蓮）分公司，並由申○○負責宜蘭分
    公司業務，其中宜蘭分公司設於頭城之營業處所則由卯○○
    、未○○負責、羅東分公司由吳尉裕負責、花蓮分公司由陳
    新坤負責，各分公司內部業務部門由上而下分為專員（抽成
    30％至40％，每檔未上市股票佣金總數額不等，多在新臺幣
    （下同）4千元至1萬元之間，公司內稱為「PV」），主任（
    抽成80％）、副理（抽成90％）、經理（抽成100％）、協
    理（抽成120至130％）、總監（抽成數不明）、副總經理（
    抽成數不明）等級別，並以前述類似直銷上、下線抽成方式
    登報廣招業務人員，作為拓展業績之管道，迨至93年間標準
    集團陸續招募之業務人員計有吳美冠、林英傑、李怡錚、呂
    嘉縈、劉春金、楊松山、劉簡秀美等人販售未上市（櫃）公
    司股票，由洪莞晴、陳秀婷等人擔任會計行政業務，且以癸○○個人所有之萬泰銀行宜蘭分行帳號000000000000號帳戶
    提供客戶往來使用，並於93年4月間購入具有投資顧問許可
    執照之聯翔證券投資顧問股份有限公司（下稱聯翔公司），
    由呂嘉豪擔任名義負責人，於宜蘭縣羅東鎮○○路154號3樓
    設立聯翔公司關係企業「正典資訊」，由黃美齡擔任負責人
    ，並將聯翔公司之名義提供宜翔、隆翔等公司使用，而前述
    販售之未上市（櫃）公司股票來源，係由丁○○指示以午○○或員工李國榮、宋文欽、陳忠瑋、洪懷祖等名義，分別向
    未上市（櫃）之科景生物科技、量威電池、雷晟科技、中華
    生技、鐿創科技、明樣國際、維綱生物科技、寰震科技、微
    瑞科技、炳鴻電子、多圓科技、騏正光電、光通電科技等公
    司原始股東低價買入股票，連同自行製作之營運計畫書及財
    務預估，提供前揭標準集團各分公司或關係企業之業務人員
    ，於向不特定人行銷之用，而販賣前開股票給黃光柏、簡如
    偉、楊筑婷、簡榮朝、俞愛玲、康禹成、乙○○、林美伶、
    程文芳、陳秀娟、黃金來、蘇聰金、林建都等人。俟因乙○○向宜蘭縣調查站檢舉，經該站調查後，持本院搜索票先後
    於：(1)94年7月14日，在宜蘭縣宜蘭市○○○路50號10樓之
    元勝公司執行搜索時，查扣如附表一備註欄所載之編號一之
    證物；在宜蘭縣頭城鎮○○路○段199號3樓執行搜索時，查
    扣如附表一備註欄所載之編號二之證物；在宜蘭縣羅東鎮○○路263號2樓之1執行搜索時，查扣如附表一備註欄所載之
    編號三之證物；在臺北市○○街89號2樓聯翔公司營業處所
    執行搜索時，查扣如附表一備註欄所載之編號四之證物；(2)
    94年7月20日，在宜蘭縣羅東鎮○○路154號3樓正典資訊執
    行搜索時，查扣如附表一備註欄所載之編號五之證物；在宜
    蘭縣宜蘭市○○路48號10樓隆翔公司營業處所，查扣如附表
    一備註欄所載之編號六之證物。
  (二)丁○○、癸○○、申○○等人經前述宜蘭縣調查站查獲後，
    仍不思悔改，為出脫上開剩餘之未上市（櫃）公司股票，丁○○乃於94年底指示癸○○、申○○將營業地點轉往臺南地
    區，在臺南縣新營市○○路115號13樓設立「千緯產經科技
    資訊有限公司」（下稱千緯公司），為標準集團之臺南分公
    司，並由未○○、甲○○擔任千緯公司總監，卯○○（與未
    ○○為夫妻關係）擔任該集團協理，巳○○、丑○○擔任千
    緯公司經理，辛○○負責股票交割等事宜，子○○掛名標準
    集團負責人丁○○之特別助理兼司機，負責丁○○對外聯繫
    重要事項或業務員諮詢未上市股票事項之窗口，己○○則為
    千緯公司之登記名義負責人。未○○、甲○○等人並對外招
    攬不知情之周玉江、林鳳齡、洪紹敏、吳秀惠、黃玉蓮、蔡
    育松、莊明哲、周思緁、陳俊明、顏鉦諭、李信昱、林淑蕙
    、詹雅築、詹芷琪、蘇信嘉、楊載源、葉慈娟等業務人員進
    入千緯公司，再由癸○○、申○○等訓練銷售未上市（櫃）
    股票之技巧，建立上、下線之傳銷組織手法，繼續在臺南地
    區經營未上市（櫃）公司股票銷售業務，宜蘭地區則續委由
    卯○○負責銷售，共計銷售予莊淑容等數百人，俟客戶認購
    渠等公司販售之股票後，即以傳真方式向總管理處之辛○○
    報件，俾由其辦理股票交割，再交予業務人員向客戶收取股
    款，獲取之利潤，按業績核算獎金、競賽獎金、紅利等牟利
    ，累計至95年7月間，渠等在臺南地區銷售之未上市（櫃）
    公司股票計有科研生物科技股份有限公司股票、美立堅科技
    股份有限公司股票、量威電池股份有限公司股票及遠碩科技
    股份有限公司股票。嗣於95年7月19日，經法務部調查局北
    部地區機動工作組持搜索票同步搜索，在臺北市松山區○○○路27號12樓之產京公司及標準公司設立址，查扣如附表二
    備註欄所載之編號九之證物；在臺南縣新營市○○路115號
    13樓之1之千緯公司，扣得如附表二備註欄所載之編號十之
    證物；在宜蘭縣員山鄉○○路152巷1弄13號之卯○○住處，
    扣得如附表二備註欄所載之編號十一之證物；在宜蘭縣三星
    鄉宏慶新屯56號之己○○住處，扣得如附表二備註欄所載之
    編號十二之證物，而查獲上情。
二、戊○○為前法務部調查局宜蘭縣調查站調查員，為依法令服
    務於國家所屬機關，而具有法定職務權限之公務員。緣因乙○○向宜蘭縣調查站檢舉，經調查後，承辦本件非法經營證
    券業務案件之宜蘭縣調查站調查員寅○○依法於94年7月13
    日向本院聲請並取得搜索元勝公司、旭日公司、頭城營業處
    所（以上均為宜蘭現場）、標準公司及聯翔公司（為台北現
    場）等處所之搜索票，並計劃於翌日即94年7月14日上午同
    步搜索後，乃於94年7月13日下班前通知調查站同仁要於同
    日19時30分召開搜索台北處所之勤前會議。斯時，戊○○於
    台北受訓並未參與該案任務之執行，然卻於是日寅○○通知
    調查站同仁要於19時30分召開勤前會議之後至18、19時間之
    某時許，自不詳之調查站人員處得知調查站即將於94年7月
    14日上午至上開地點執行搜索後，竟旋以未顯示來電號碼之
    電話聯繫癸○○，告知隔天即94年7月14日宜蘭縣調查站可
    能會到臺北、宜蘭等公司搜索，而癸○○即於同日18、19時
    許，先將戊○○所通報之消息轉知丁○○，再電話告知申○○、吳尉裕，並由申○○依照渠等先前訓練員工之說法，通
    知卯○○等分公司人員明天國稅局會到公司查帳，要求所屬
    人員把營業資料收起來，卯○○再將上情通知下屬辰○○、
    庚○○，繼於同日21時57分許，戊○○復撥打午○○以其弟
    黃達文名義申請使用之0000000000號行動電話聯繫丁○○，
    向其表示明天可能搜索之消息，範圍可能包括台北之公司，
    並已先行通知癸○○等語，而洩漏中華民國國防以外應秘密
    之偵查搜索消息，旋丁○○表示已因癸○○之告知而知悉此
    事，並要戊○○在電話中不要講這些事情，使標準集團相關
    處所之人員得以先將大部分之營業資料收起來，致翌日宜蘭
    縣調查站同步執行搜索時，標準集團相關處所之大部分營業
    資料均已不知去向。
三、案經臺灣宜蘭地方法院檢察署檢察官指揮法務部調查局北部
    地區機動工作組偵查後起訴並移送併案審理。
    理  由
壹、證據能力部分：
一、按被告以外之人於審判外之言詞或書面陳述，除法律有規定
    者外，不得作為證據，刑事訴訟法第159條第1項定有明文。
    查證人乙○○、寅○○、壬○○、林國明、陳新坤、庚○○
    、辰○○、陳奕丞、蔡育松、莊明哲、陳俊明、蘇信嘉、李
    信昱、林淑蕙、詹芷琪、鄭景仁、潘民主、丙○○、王翠瑟
    、林照媚及共同被告戊○○、丁○○、癸○○、午○○、申
    ○○、辛○○、子○○、未○○、卯○○、甲○○、己○○
    、巳○○、丑○○就起訴部分於調查站之陳述，均屬於被告
    戊○○、丁○○、辛○○、子○○以外之人於審判外之陳述
    ，被告戊○○、丁○○、辛○○、子○○並已否認上開陳述
    之證據能力，復無刑事訴訟法第159條之2至第159條之5例外
    得為證據之情形，是依上開法條規定，上開證人於調查站之
    陳述，均無證據能力。
二、次按刑事訴訟法上「證據排除原則」，係指將具有證據價值
    ，或真實之證據因取得程序之違法，而予以排除之法則。而
    私人之錄音、錄影之行為所取得之證據，應受刑法第315條
    之1與通訊保障及監察法之規範，私人違反此規範所取得之
    證據，固應予排除。惟依通訊保障及監察法第29條第3款之
    規定「監察者為通訊之一方或已得通訊之一方事先同意，而
    非出於不法目的者，不罰」，通訊之一方非出於不法目的之
    錄音，所取得之證據，即無證據排除原則之適用，最高法院
    92年度台上字第2677號、94年度台上字第716號均著有裁判
    可參。茲被告戊○○及其選任辯護人雖以證人寅○○係實施
    刑事訴訟程序之公務員，但未依法定程序搜證為由，援引刑
    事訴訟法第158條之4規定，爭執證人寅○○於94年7月11日
    錄製其與被告戊○○對話內容之通聯錄音光碟及譯文無證據
    能力。惟查，該等通聯紀錄，證人寅○○乃通訊之一方，且
    係被告戊○○於證人寅○○已經下班之94年7月11日18時44
    分52秒及同日21時37分57秒主動撥打證人寅○○之行動電話
    聯絡後，因證人寅○○之行動電話本即有設定自動錄音功能
    （見本院卷二第143、150、153頁），始遭錄音存檔，並非
    係證人寅○○出於不法目的錄製而成，且證人寅○○於錄音
    當時亦未實施刑事訴訟程序，是上開通聯錄音，證人寅○○
    既係通訊之一方，又非出於不法目的所為，則其所取得之證
    據，揆諸前揭說明，自無證據排除原則之適用，仍得採為證
    據。被告戊○○及其選任辯護人前揭爭執，要難足取。
三、再按被告以外之人於審判外之陳述，雖不符前4條之規定，
    而經當事人於審判程序同意作為證據，法院審酌該言詞陳述
    或書面陳述作成時之情況，認為適當者，亦得為證據，刑事
    訴訟法第159條之5第1項定有明文。本件以下所引被告6人以
    外之人除上開理由欄壹、一所述之證人外，其餘於審判外之
    書面或言詞陳述，被告6人於審判程序均同意作為證據，本
    院審酌上開書面及言詞陳述作成時之情況，認適宜作為證據
    使用，均有證據能力，合先敘明。
貳、實體部分：
一、認定事實所憑之證據及理由：
  (一)被告癸○○、申○○非法經營證券業務部分：
    上開非法經營證券業務之事實，業據被告癸○○及申○○坦
    承不諱，核與證人林國明、陳新坤、庚○○、辰○○、陳奕
    丞、蔡育松、莊明哲、陳俊明、蘇信嘉、李信昱、林淑蕙、
    詹芷琪及共同被告癸○○、午○○、申○○、未○○、卯○○、甲○○、己○○、巳○○、丑○○之證述情節相符，復
    有附表一、二所示之物扣案可證。則被告癸○○及申○○前
    揭自白，均認與事實相符，應予採信。其等有於上開時、地
    ，非法經營證券業務之行為，足以認定。
  (二)被告戊○○洩露關於中華民國國防以外應秘密之消息部分：
  1.訊據被告戊○○固承認：伊於案發時係法務部調查局宜蘭縣
    調查站調查員，為依法令服務於國家所屬機關，而具有法定
    職務權限之公務員。伊於97年4月13日21時57分許，有撥打
    午○○以其弟黃達文名義申請使用之0000000000號行動電話
    聯絡丁○○等情不諱，惟矢口否認有洩露關於中華民國國防
    以外應秘密之消息之犯行，辯稱：寅○○在承辦這個案件時
    ，伊自始沒有參與，且伊於94年7月13日當時奉派受訓中，
    並未在宜蘭，不可能獲知相關訊息，亦無從洩密云云。
  2.惟查：
  (1)按違反證券交易法案件，斟酌當地社會經濟狀況，足以危害
    社會經濟利益者，列為經濟犯罪，而重大經濟犯罪防制為經
    行政院核定屬於法務部調查局掌理事項。被告戊○○於本案
    發生時為法務部調查局宜蘭縣調查站調查員，為依據法令從
    事犯罪調查職務之公務員，是戊○○為依法令服務於國家所
    屬機關，而具有法定職務權限之公務員，此為被告戊○○所
    是認，並有法務部調查局組織條例在卷可參。
  (2)按刑法第132條第1項所謂「應秘密」者，係指文書、圖畫、
    消息或物品等與國家政務或事務上具有利害關係而應保守之
    秘密者而言，自非以有明文規定為唯一標準，最高法院91年
    度台上字第3388號判決意旨可資參照。又法務部調查局人員
    對偵查案件之搜索對象、時間、地點等內容，於偵查階段，
    自應予以保密，對受調查相關之人更應杜絕洩漏管道，以免
    查處對象事先防範，而無法收取搜索偵查實效。是以，承辦
    本件非法經營證券業務案件之宜蘭縣調查站調查員寅○○依
    法於94年7月13日向本院聲請並取得搜索元勝公司、旭日公
    司、頭城營業處所（以上均為宜蘭現場）、標準公司及聯翔
    公司（為台北現場）等處所之搜索票，並計劃於翌日即94
    年7月14日上午同步搜索之消息，被告戊○○當時既身為宜
    蘭縣調查站調查員，就該搜索內容，自負有保密責任，並不
    得事先將屬於國防以外應秘密消息之搜索事項通報予受搜索
    對象等利害關係人知悉。
  (3)再者，上開被告洩露關於中華民國國防以外應秘密之消息之
    犯罪事實，業據證人寅○○、庚○○、辰○○及同案被告丁○○、癸○○、午○○、申○○、卯○○證述明確，並有通
    聯情形一覽表、行動電話基本資料查詢單及宜蘭縣調查站偵
    辦宜翔投顧呂嘉縈等涉嫌不法案執行計畫表（見他258號卷
    一第25-28、51-63頁）附卷可稽，自堪信為真實。
  3.被告戊○○雖以前詞置辯。然而，(1)證人寅○○於偵、審中
    證稱：被告戊○○於94年5月中旬某日曾在宜蘭縣調查站1樓
    會議室跟伊說在報局請准執行報備，也就是報搜索前，可否
    讓伊知道時間、地點。而經調閱94年7月13日通聯紀錄可知
    ，有人於94年7月13日晚上9時9分許，從宜蘭縣調查站裡面
    撥出1通電話至戊○○的手機，所以戊○○之後才撥3通電話
    給黃達文的手機，所以懷疑是由宜蘭縣調站內部有人通知戊○○（見他258號卷三第1001、1002頁；本院卷二第142、15
    2頁）；(2)證人癸○○於偵、審中迭次證稱：94年7月13日下
    午「4、5」時，戊○○有用1支沒有顯示來電的電話，打給
    伊表示宜蘭縣調查站隔天可能會來伊等公司搜索，而伊在同
    日晚上6、7時許，才先打給丁○○說明這件事情，接著打給
    申○○說調查站明天可能會來搜索，並請申○○聯繫頭城分
    公司將交易資料收一收。伊在調查站及偵查中述及戊○○有
    在94年7月13日下午打電話給伊說隔日宜蘭縣調查站可能會
    去公司搜索，所以伊才會通知相關公司的人要把營業資料收
    起來等語，是實在的；戊○○有在94年7月13日下午「6」點
    【癸○○前後所述之時點雖略有出入，但仍可採信，理由詳
    如後述】，用未顯示號碼的電話打給伊等語（見他258號卷
    三第885、88 7、973頁；本院卷三第111、122、131頁）；
    (3)證人丁○○於偵查中證稱：94年7月13日晚上，戊○○有
    打午○○的手機找伊，午○○當時在伊旁邊，接到電話後拿
    給伊聽，戊○○即向伊說明天宜蘭縣調查站可能會去搜索，
    伊說知道了，戊○○就知道癸○○已經向伊說了，而且戊○○有說臺北標準公司那邊可能也會去。94年7月13日晚上10
    時52分許，戊○○有打電話給伊，問伊忙完了嗎，並說那件
    事伊知道嗎？伊說伊知道，癸○○已向伊說明天可能會被搜
    索，電話中不要講，伊知道戊○○是要告訴伊隔天要搜索之
    事（見他258號卷三第902、992頁）；(4)證人申○○於偵、
    審中證稱：94年7月14日對標準集團相關營業據點執行搜索
    前，癸○○打電話給伊，說要伊將重要東西收一收整理乾淨
    ，並請伊聯絡頭城分公司將交易資料收一收，於是伊告訴頭
    城分公司卯○○將東西收一收，有國稅局會來查帳，且平常
    在教育訓練時就會告訴底下員工說「因為伊等未報稅，國稅
    局可能會來查稅」，事實上伊知道有單位要來搜索。癸○○
    於94年7月13日有打電話通知說東西收一收，有關單位可能
    要到公司查，因為平常就有這樣的敏感度，所以知道不是國
    稅局就是宜蘭縣調查站會來，後來伊有打電話給卯○○說東
    西收一收（見他258號卷二第433頁、他258號卷三第897頁；
    本院卷三第196-198頁）；(5)證人即頭城營業處協理卯○○
    於偵、審中證稱：94年7月13日晚上7點多，申○○打伊0000
    000000號手機說有國稅局要來查稅，叫伊跟底下的人說因國
    稅局明天要來查稅，叫大家把東西收一收，明天可以休息，
    伊就將股票、營運計畫書及財報拿至友愛百貨10樓的公司給
    申○○（見他258號卷一第176頁、他258號卷二第390頁；本
    院卷三第214、215頁）；(6)證人即頭城營業處經理庚○○於
    偵、審中證稱：於94年7月某日晚上，卯○○有打電話說「
    明天公司休息，等公司通知再上班」，之後又打電話叫伊將
    東西收一收。卯○○有說國稅局有人要來查帳，也有說調查
    局那裡有人會通知公司。伊於偵查中確實有這樣講，是實在
    的（見他258號卷三第787頁；本院卷二第172、175頁）；(7)
    證人即頭城營業處副理辰○○於偵、審中證稱：在被搜索前
    ，卯○○有通知說要將公司資料收一收，並有說林總即丁○○有認識調查局的人，若國稅局的人要來查帳，調查局人員
    會先通知公司（見他258號卷三第779、780頁；本院卷二第
    166、168頁）等語在卷，並有通聯情形一覽表及行動電話基
    本資料查詢單可稽。而互核上開證人所述及通聯情形一覽表
    及行動電話基本資料查詢單，可證被告戊○○於洩密前已有
    打探本案執行搜索時、地之意圖，且確實有於94年7月13日
    下午某時許，以未顯示來電號碼之電話聯繫癸○○，告知隔
    天即94年7月14日宜蘭縣調查站可能會到臺北、宜蘭等公司
    搜索，癸○○乃通知丁○○及申○○等人翌日調查局人員可
    能會來搜索一事，被告戊○○並於同日21時57分許，撥打午
    ○○以其弟黃達文名義申請使用之0000000000號行動電話聯
    繫丁○○，表示明天可能會執行搜索，範圍可能包括臺北之
    公司，並已先行通知癸○○等語，而有洩漏關於中華民國國
    防以外應秘密之偵查搜索消息之行為。至於證人丁○○於本
    院審理時雖改口證稱：被告戊○○於電話中並未明確告知搜
    索一事，然依證人丁○○對被告戊○○有於94年7月13日晚
    上打電話告知宜蘭縣調查站翌日可能執行搜索一事，於偵查
    中均證述具體明確，並承認與被告戊○○通聯當時亦知道被
    告戊○○就是要洩露偵查搜索秘密予伊知悉，參以證人丁○○於偵查中所為之證述，距離案發時間較近，較無事後串謀
    或迴護被告戊○○之機會，而可採信。故證人丁○○於偵查
    中所為之證述自堪採信，其於本院審理時翻異前詞所為之證
    述，顯係迴護被告戊○○之詞，不足為據。
  4.另被告戊○○於94年7月13日雖係在台北受訓，並未參與該
    案搜索任務之執行，有法務部調查局人事室94年6月16日調
    防貳字第09400277500號函文可稽（見本院卷一第186-190頁
    ），而經對照(1)證人癸○○於偵查中證稱：被告戊○○打電
    話通知翌日搜索之時間，係於94年7月13日下午4、5時許等
    語；(2)證人寅○○證稱：通知同仁要舉行搜索勤前會議之時
    間係在94年7月13日傍晚6點前後等語（見本院卷二第154頁
    ）；(3)證人即宜蘭縣調查站有參與94年7月13日勤前會議之
    壬○○證稱：通知參加勤前會議之時間是在下午到下班之間
    （見本院卷二第158頁）可知，上開證人所述，被告戊○○
    通知證人癸○○翌日即將搜索一事之時點，似亦早於證人寅
    ○○通知宜蘭縣調查站同仁參加搜索勤前會議之時點，而有
    不符事理之矛盾處。然互核證人寅○○及壬○○之證詞可知
    ，證人寅○○確實有於94年7月13日下午某時至下班前，通
    知同仁參加勤前會議，此亦合於經驗法則。且參以人之記憶
    本即有限，而證人癸○○於95年9月21日及10月20日偵查中
    之證述，又距離案發之94年7月13日已1年有餘，是證人癸○○前揭指述下午之「4、5」時，當係概數，並非切確時點，
    此由證人癸○○於本院審理時係證稱被告戊○○以未顯示號
    碼打電話給伊之時間係在94年7月13日下午6時等語（見本院
    卷三第131頁）亦足證之，故難依憑上開3位證人所述時點，
    不符事理，即認上開3位證人之證詞均不足取。因此，證人
    寅○○既然有於94年7月13日下午某時許至下班前，通知宜
    蘭縣調查站同仁參加搜索勤前會議，被告戊○○亦有於94年
    7月13日下午，通知證人癸○○宜蘭縣調查站翌日即將執行
    搜索一事，而證人癸○○所述94年7月13日下午「4、5」時
    許，又屬概數，併參諸證人癸○○所述係於下午6、7點通知
    丁○○，再通知申○○，及證人卯○○所述申○○係於晚上
    7點多通知伊等節觀之，則被告戊○○於寅○○在94年7月13
    日下午某時，通知宜蘭縣調查站同仁要召開搜索勤前會議之
    後至下午6、7時間之某時許，確實有自不詳之宜蘭縣調查站
    人員處得知宜蘭縣調查站即將於94年7月14日上午執行搜索
    ，乃進而有將上開關於中華民國國防以外應秘密之偵查搜索
    消息洩露予證人癸○○及丁○○之行為至明。被告戊○○前
    揭辯解，自不足採信。
  5.綜上所查，被告戊○○洩露關於中華民國國防以外應秘密之
    消息之行為，足以認定。
  (三)被告丁○○非法經營證券業務部分：
  1.訊據被告丁○○固坦承：伊係標準公司之負責人及產京實業
    公司之掛名執行董事，標準公司只提供未上市（櫃）公司資
    訊及產業類股資訊給宜蘭各家投顧公司，伊並有提供部分股
    票給午○○、癸○○、申○○等人經營的公司去出售，並收
    取差價及提供顧問費，另為了方便股票交割及收繳股款，伊
    也有指示辛○○在標準公司或產京公司的營業地址，用總管
    理處的名義傳真公告給各地方賣股票的公司等情不諱，惟矢
    口否認有共同非法經營證券業務之犯行，辯稱：標勁、宜翔
    、元勝、瑋鈺、旭日隆翔等公司及瑋鈺企業社，均非伊所經
    營，而是由癸○○等5人所經營，伊僅係基於盤商身分與之
    交易，並非上開公司集團之總經理，上開公司商號經營的結
    果與伊並無關係，宜翔公司為了要用標準公司的執照對外營
    業，所以才會對外宣稱是標準集團公司的關係企業云云；被
    告丁○○之辯護人並以：未上市（櫃）之股票並非屬證券交
    易法第6條規範之列等語，為被告丁○○辯護。
  2.惟查：
  (1)證券交易法制訂後歷經多次修正，其中於89年7月19日修正
    公布施行前有效之證券交易法第2條、第6條規定有價證券之
    募集、發行買賣，其管理、監督依證券交易法之規定，而證
    券交易法所稱之有價證券，謂政府債券及「公開募集、發行
    」之公司股票、公司債券及經財政部核定之其他有價證券。
    惟89年7月19日修正公布施行後之證券交易法第6條則規定：
    本法所稱之有價證券，謂政府債券、公司股票、公司債券及
    經財政部核定之其他有價證券。亦即，修正後之證券交易法
    第6條，將該法規範對象之「有價證券」之定義，刪除「公
    開募集、發行」等字，從而，89年7月19日修正公布施行後
    之證券交易法所規範之對象，不限於公開發行之上市公司股
    票，縱係未上市（櫃）之公司股票，亦屬證券交易法第6條
    、第2條所指發行、買賣之公司股票。又此類股票固得依公
    司法之規定而為轉讓，然若將所持有之股票以公開招募之方
    式向非特定人出售時，依證券交易法第22條第3項、第1項之
    規定，非經主管機關核准或向主管機關申報生效後不得為之
    ，而依同法第44條第1項之規定，非經主管機關之許可及發
    給許可證照，亦不得銷售買賣之。依此論之，則被告丁○○
    等人被訴銷售未上市（櫃）之公司股票，自屬現行證券交易
    法規範之對象甚明，且非向主管機關申報生效後，不得以公
    開招募之方式出售予不特定人，另非經主管機關之許可及發
    給許可證照，亦不得銷售買賣之。故被告丁○○之辯護人前
    揭辯護意旨，容有誤會，尚不足為據。
  (2)標準、標勁、宜翔、元勝、瑋鈺資訊、瑋鈺、旭日、隆翔、
    聯翔、千緯等公司，均非經主管機關許可及核發許可證照之
    證券商，為被告丁○○、癸○○、申○○、辛○○、子○○
    所不爭執，並有千緯公司名稱暨所營事業預查單1份、行政
    院金融監督委員會94年3月23日金管證四字第0940109737號
    函文、聯翔公司營利事業登記證及投資顧問事業營業執照、
    標準公司臺北市政府營利事業登記證及財政部證券投資顧問
    事業執照及經濟部公司登記執照、標準、標勁、宜翔、元勝
    、瑋鈺資訊、瑋鈺、旭日、隆翔、聯翔等公司之基本資料查
    詢單、瑋鈺、旭日、隆翔、標勁、標準、宜翔、聯翔、元勝
    等公司設立登記及解散之相關資料各1份在卷可考（見偵430
    3號調查卷第77頁、宜法字第09455903650號卷三第2-19、86
    -129、189-318頁），故標準、標勁、宜翔、元勝、瑋鈺資
    訊、瑋鈺、旭日、隆翔、聯翔、千緯等公司，均不得經營證
    券買賣、居間業務。而上開事實欄一所敘被告丁○○有與任
    職於標準、標勁、宜翔、元勝、瑋鈺資訊、瑋鈺、旭日、隆
    翔、千緯等公司之癸○○、午○○、申○○、辛○○等人共
    犯非法經營證券營業行為之犯罪事實，業據證人寅○○證
    稱：台北的標準與宜蘭的投顧公司是總公司與公分司的關係
    ，因為當時宜翔公司成立的資金是午○○提供（前案有公司
    設立時的資金證明），午○○是丁○○的特助，且查扣員工
    名片都是以標準關係企業印製，另證人游振煌、魏瑞隆及涉
    嫌人呂嘉縈等人均供述宜翔與標準幕後老闆為丁○○，又在
    扣押物品清單中的法說會光碟片，裡面就是標準公司的表揚
    及勵志員工的會議，丁○○在現場激勵各家分公司員工及幹
    部，並頒獎表揚表現優異的人員，這也是他們公司內部的誓
    師大會，由此可見標準和宜翔等公司都是屬於同一集團的公
    司（見他258號卷三第1002頁）；證人乙○○證稱：宜翔
    公司說標準是他在台北的總公司（見本院卷二第163頁）；
    證人康禹成證稱：伊自91年7月16日起，透過標準公司業
    務人員黃莉及主任鄭鈺琦購買未上市（櫃）股票，地點在
    宜蘭友愛百貨，業務員及主任鄭鈺琦都出示名片，依名片所
    載，他們是任職於標準公司的關係企業標勁資訊，且鄭鈺琦
    自我介紹時就說是標準公司業務人員（見併案警二卷第294-
    295頁、他591號卷二第509頁）；及任職於上開公司之林
    國明證稱：伊於92年3月進入標準公司宜蘭分公司，先後擔
    任業務員、主任、經理，於93年8月調任標準公司頭城分公
    司副理、經理，於94年2月離職。標準集團總公司負責人是
    丁○○，蘭陽區是癸○○，宜蘭分公司是申○○，頭城分公
    司是未○○，羅東是吳尉裕，花蓮是陳新坤，他們4人主要
    都聽蘭陽區癸○○指示，不過癸○○也要聽丁○○的指示。
    通常標準公司會在臺北環亞舉辦法說會，要求全省業務員參
    加，丁○○當時都會拿出一些預設EPS亮麗的資料給伊等看
    （見電廉九字第09501029100號卷第29-30頁、他591號卷第
    308、309頁）；陳新坤證稱：伊於92年初進入標準公司花
    蓮分公司自專員做起一直當到經理，93年10月開始擔任標準
    公司子公司即隆翔公司之負責人。標準公司花蓮區蘭陽分公
    司曾設在宜蘭友愛百貨，曾用過宜翔、聯翔公司之名稱，另
    隆翔公司址設宜蘭市○○路。今天到庭的人都知道，午○○
    是丁○○特助，午○○要向丁○○負責，標準公司真正的老
    闆應該是丁○○。前述分公司都是從事未上市（櫃）公司股
    票買賣業務（見他591號卷第534、535頁）；庚○○證稱
    ：伊是在91年間到宜翔公司自專員做起一直到頭城擔任經理
    ，宜翔公司是標準公司的宜蘭分公司，公司大門進去在櫃台
    後方就有寫「標準投資顧問股份有限公司關係企業宜翔分公
    司」，伊常見到癸○○，丁○○偶爾會來公司與伊等開會，
    討論出售未上市（櫃）股票事宜，也會參與伊等銷售股票競
    賽誓師大會（見他258號卷三第786頁、本院卷二第171、175
    頁）；辰○○證稱：伊是在91年左右，到標準投顧宜蘭分
    公司上班，當時公司名稱是標準證券投資，後來改為宜翔公
    司，業務主要是從事未上市（櫃）股票之買賣。伊在調查站
    做的筆錄敘及標準公司的關係企業有臺北、頭城、羅東、花
    蓮分公司，標準集團的實際負責人是丁○○，宜蘭分公司的
    負責人癸○○等語，均實在。公司內能稱「總」的只有丁○○，大家都叫丁○○「林總」（見本院卷二第164、165頁）
    ；呂嘉縈證稱：伊於93年5月2日進入標準公司羅東分公司
    任職，之後調到花蓮分公司，伊從專員做起一直升到主任，
    至94年5、6月間離職。伊任職期間，丁○○是標準公司實際
    負責人，癸○○是宜蘭地區負責人，宜蘭分公司副總是癸○○，特助午○○、花蓮分公司主管則為副總陳新坤等人，公
    司主要從事未上市（櫃）公司股票買賣業務。在說明會時，
    丁○○、癸○○、午○○等經理級人物會出來說話，目的是
    要安定人心，各分公司的人都會來參加，地點是在臺北環亞
    （見併案警卷一第291、292頁、他591號卷二第489-491頁）
    ；魏瑞隆證稱：伊於94年9月中旬進入宜翔公司擔任專員
    ，總公司是標準公司，下設宜翔、聯翔公司，除在宜蘭友愛
    營業外，尚設有花蓮分公司、頭城及羅東分公司。大老闆是
    丁○○，伊上面有副總申○○等人，蘭陽區副總是癸○○、
    特助午○○。公司主要從事未上市（櫃）公司股票買賣業務
    ，伊是用標準公司或以分公司宜翔公司名義進行股票買賣。
    公司會指導如何銷售股票，也會幫伊等上課及開說明會以安
    定人心。扣案名片是標準公司印給公司員工，提供客戶參考
    的名片（見併案警卷一第180-184頁、他591號卷二第491-49
    2 頁）；游正煌證稱：伊於93年9月進入宜翔或聯翔公司
    擔任專員，總公司是標準公司，在全省有分公司，宜蘭除宜
    翔外，分別有頭城、羅東、花蓮分公司。伊任職的宜蘭分公
    司就是宜翔投顧，總經理丁○○，蘭陽區副總是癸○○、特
    助午○○等人，宜蘭分公司由副總申○○負責，花蓮分公司
    由副總陳新坤負責，伊主要是從事未上市（櫃）公司股票買
    賣業務，對外係以標準公司或宜翔公司名義為之（見併案警
    卷一第199-202頁、他591號卷二第493-494頁）；劉春金
    證稱：伊於93年2月進入標準花蓮分公司擔任專員，一直做
    到業務經理，呂嘉縈、魏瑞隆所述丁○○、癸○○、午○○
    等人指導伊等賣股票及參與公司股票行銷之情形正確，丁○○、午○○是在法說會出現的負責人，標準公司確實有銷售
    未上市（櫃）公司股票。丁○○係標準集團總經理，是在標
    準集團召開之法說會中知悉他是總經理，而午○○是特助，
    癸○○為蘭陽地區副總，陳新坤係花蓮分公司副總（見併案
    警卷二第190-197頁、他591號卷二第495-49 6頁）；林英
    傑證稱：伊於92年間進入宜翔公司擔任專員，從事未上市（
    櫃）公司股票買賣業務，宜翔公司於伊任職期間之情形就如
    游正煌所述（見他591號卷二第495-496頁）；吳美冠、
    劉簡秀美、洪莞晴均證稱：標準公司買賣未上市（櫃）公
    司股票情形同呂嘉縈、游正煌所述，標準公司每當推出新股
    票都會舉辦法說會，丁○○、午○○等都是在說明會出現的
    負責人（見他591號卷二第500頁）；張碧龍證稱：伊於92
    年11月12日進入標準花蓮分公司（聯翔）擔任專員、副理等
    職，係從事未上市股票買賣業務，總公司係標準公司，下設
    宜翔及聯翔公司，宜蘭除在友愛營業外，尚設有花蓮分公司
    ，另在頭城及羅東亦設有分公司，當時花蓮分公司副總是陳
    新坤，陳新坤之上就是標準公司派駐宜蘭的蘭陽區副總癸○○，特助午○○，標準公司總經理為丁○○（見併案警卷一
    第155-158頁）；賴文政證稱：伊於93年5月底進入宜翔公
    司擔任專員，從事未上市股票買賣業務，總公司係標準公司
    ，下設宜翔及聯翔公司，宜蘭除在友愛營業外，尚設有花蓮
    分公司，另在頭城及羅東亦設有分公司。伊等當時使用之名
    片抬頭都是印「標準證券投資顧問股份有限公司」，該名片
    是公司統一的格式，也是由公司統一幫伊等印製，扣案名片
    影本中，癸○○係標準投顧公司蘭陽區副總（見併案警卷一
    第161-164頁）；及同案被告癸○○證稱：因為宜翔公司
    要用標準公司的執照對外營業，所以會對外宣稱是標準公司
    的關係企業。伊於扣案筆記本中記載之總座或總經理，都是
    指丁○○，亦有於電話中稱呼丁○○為「總仔」。宜蘭宜翔
    、隆翔與臺北標準分公司，確實有密切關係，宜蘭所有訊息
    、股票均自臺北標準公司取得，且宜蘭招攬客戶均以標準公
    司名號為之，伊是負責宜蘭地區，丁○○負責臺北部分，而
    丁○○有時會關心宜蘭地區整個銷售狀況。標準公司結構伊
    不清楚，但伊要向丁○○報告宜蘭地區銷售及營收狀況，而
    宜蘭地區銷售所得款項扣掉相關管銷費用、人事、紅利之後
    再匯入丁○○相關戶頭。臺北環亞飯店所舉辦各檔未上市（
    櫃）法說會是午○○叫伊帶員工去參加，丁○○有時候會上
    臺致詞，該場合是對外的，辛○○有時候會頒布競賽辦法。
    宜翔、標勁、元勝、偉鈺、旭日等公司或企業社，都是關係
    企業（其實都是同一家公司，只是用不同名義），而偉鈺、
    旭日其實只是當地的據點而已，都有從事販賣未上市股票之
    業務（見他258號卷三第882、886、971-972、997頁、本院
    卷三第127、128、131、134頁）；午○○證稱：因為宜翔
    公司要用標準公司的執照對外營業，所以會對外宣稱是標準
    公司的關係企業，而宜翔公司股票過戶事宜都是標準公司處
    理的。標準公司之負責人是丁○○，伊是丁○○的特助，產
    京公司之負責人也是丁○○。癸○○扣案筆記本中所載之總
    座或總經理是指丁○○，伊亦稱丁○○為林總或是台語「總
    仔」（見他258號卷三第890、892、893頁、見本院卷三第13
    9、142頁）；申○○證稱：在丁○○透過辛○○郵寄到千
    緯公司有一些財報、營運計劃書等相關資料，在財報上會有
    伊等要出售未上市（櫃）公司股票的價位，伊等就依此價格
    出售，另因為宜翔公司要用標準公司的執照對外營業，所以
    會對外宣稱是標準公司的關係企業。標準及產京公司負責人
    都是丁○○。公司同仁稱呼伊為副總，稱呼丁○○為林總。
    另競賽規則都是由辛○○以總管理處名義通知各地分公司，
    等到競賽到一段落，就由總管理處統計各分公司的業績，所
    謂總管理處是指台北市○○○路57號（即標準及產京公司之
    設立址），至於紅利發放額度部分，癸○○才清楚（見他25
    8號卷二第432頁、卷三第895、897頁、本院卷三第193、194
    、198、202頁）；辛○○證稱：自94年開始，實際指揮伊
    處理未上市（櫃）股票的收款及股票過戶事宜的人有時是丁○○，有時是午○○（見他258號卷二第588頁）；甲○○
    證稱：伊係93年進入旭日公司擔任專員，之後升到總監，旭
    日公司登記負責人是楊松山，實際負責人是丁○○，公司業
    務主要是販售未上市（櫃）股票。丁○○會到旭日替員工上
    課，大家都叫他林總，且參加臺北總公司（標準投顧）舉辦
    未上市（櫃）股票說明會時，也是由各家未上市公司相關人
    員介紹公司概況及產品、營運狀況，丁○○最後會上台致詞
    。95年農曆年過後，宜蘭的公司沒有在經營，所以伊去臺南
    的千緯擔任總監，從事未上市（櫃）股票之買賣。在旭日公
    司，伊交認購單給吳尉裕，在千緯公司，是交給申○○，再
    由他們交給總公司辦理股票交割（見他258號卷三第979、98
    0頁）；卯○○證稱：伊曾任職於頭城據點，伊等銷售未
    上市（櫃）股票予客戶係以標準公司名義為之（見他258號
    卷一第177頁）；未○○證稱：伊於91年間到標勁公司上
    班，迄94年初改到頭城業務部上班，伊在宜蘭及臺南千緯公
    司任職期間，是從事未上市（櫃）股票買賣業務。宜蘭友愛
    之地址，共成立了標勁、宜翔、元勝公司，在上開公司上班
    的所有人名片都印聯翔公司，且上開公司都稱標準公司為母
    公司，標準公司現在改為產京公司。伊稱呼丁○○為「林總
    」（見他258號卷二第413-416頁、見本院卷四第49、51頁）
    ；證人丑○○證稱：伊有參加臺北總公司在環亞飯店舉辦
    法說會（見他258號卷三第986頁）等語屬實，參以被告丁○○亦供承：伊係標準公司之負責人及產京實業公司之掛名執
    行董事，標準公司有提供未上市（櫃）公司資訊及產業類股
    資訊給宜蘭各家投顧公司，伊並有提供部分股票給午○○、
    癸○○、申○○等人經營的公司去出售。另為了方便股票交
    割及收繳股款，伊也有指示辛○○在標準或產京公司的營業
    地址，用總管理處的名義傳真公告給各地方賣股票的公司，
    也有幫各家分公司代訂會場。而宜翔公司要用標準公司的執
    照對外營業，所以會對外宣稱是標準公司的關係企業等語在
    卷（見他258號卷三第901、903、990、991頁），且觀諸通
    聯譯文內容（見偵4303號卷第38、53反面、60頁）可知，被
    告丁○○不僅關心臺南地區之營運狀況，並有決定發放紅利
    、發布公告決定千緯公司銷售股票結案日期及要求辛○○以
    公告傳真方式，通知各分公司某1月份內部訓練沒有新的案
    源等權利，又可要求癸○○慢一點領取紅利，癸○○亦立即
    答以：「伊知道啦，伊的沒有拿啦」等語，另癸○○於聯絡
    參廠員工時，並對該員工表示參廠事宜係臺北總公司聯絡的
    ，伊係標準集團臺南分公司人員等語明確。此外，復有扣案
    如附表一編號1-5、17-22、26、27、30-33、36、39、41、4
    2、44-50、52、58、63、71-81及附表二編號5所示之產品簡
    介、筆記本、客戶長期追蹤訪談表、公司公告、剪報資料、
    股票介紹資料、工作紀錄、記事本、股東印鑑卡、股東開會
    通知、資料及證人呂嘉縈、劉春金提供之資料（證明公司有
    從事買賣未上市、上櫃股票之業務）、訃文（證明癸○○係
    標準公司蘭陽區副總經理）、信件（證明癸○○與標準公司
    辛○○有業務往來）、傳真資料（廣告請款明細表公司名稱
    係「標準」，聯絡人係己○○經理，足證己○○係標準公司
    宜蘭分公司員工）、職員名片（證明瑋鈺資訊係標準公司關
    係企業，正典資訊係聯翔之關係企業）、光碟（證明丁○○
    係標準集團大家長、總經理，標準集團計有宜蘭、羅東、花
    蓮等分公司）、業績換算表（證明標準公司設有宜蘭及頭城
    公分司，從事買賣未上市（櫃）股票之業務）、浮水印紙（
    證明聯翔公司與標準公司係關係企業）、文件、出入證、聯
    翔公司名片申請1冊及聯翔、宜翔、標勁、標準等公司貼字
    招牌、問卷調查表（證明標準宜蘭分公司使用元勝、聯翔、
    宜翔、標勁公司名義營業，對外並使用標準公司名義營業）
    、宣傳海報1張（證明標準公司蘭陽區包含羅東、宜蘭、花
    蓮等分公司，並分由吳尉裕、申○○及陳新坤領導）、公司
    大小章拓印（證明羅東分公司有以旭日公司名義營業）、標
    準公司總經理丁○○之名片（見他258號卷二第489頁）及證
    人康禹成提出之名片（證明標勁為標準公司之關係企業，見
    併案警卷二第309頁）等物在卷可考，則上開標勁、宜翔、
    元勝、瑋鈺資訊、瑋鈺、旭日、隆翔、千緯等公司之人員訓
    練、銷售方式、競賽規則、紅利發放及股票交割過戶等事宜
    ，既均係受標準公司實際負責人丁○○之管理、監督及指示
    ，對外並以標準公司分公司或關係企業名義為之，因此足徵
    上開公司均係標準公司之子公司或關係企業，被告丁○○則
    係集團之總負責人至明。再者，標勁、宜翔、瑋鈺資訊、旭
    日、隆翔、聯翔、千瑋等公司及頭城營業所既均有於上開期
    間，以標準公司分公司或關係企業之名義，對外銷售未上市
    （櫃）股票，而被告丁○○不僅係標準公司及產京公司之實
    際負責人，竟仍提供標準公司名義予該等公司於對外銷售未
    上市（櫃）股票時使用，甚至負責該等公司所銷售之未上市
    （櫃）股票之來源、行銷管理（包括發放紅利、員工訓練、
    銷售結案日、舉辦誓師大會或法說會、頒布競賽規則等）、
    指示辛○○從事該等公司售出之未上市（櫃）股票之交割過
    戶，並關心整個銷售之狀況等事宜，則被告丁○○顯然與非
    法經營證券業務之癸○○、午○○、申○○、未○○、卯○○、己○○、王熾雄、吳尉裕、呂嘉縈、李怡錚、洪莞晴、
    陳忠瑋、黃美齡、楊松山、劉簡美秀、吳美冠、呂嘉豪、宋
    文欽、李國榮、林英傑、洪懷祖、陳秀婷、陳新坤、劉春金
    ，及從事上開股票交割事宜之辛○○，及持有銷售未上市（
    櫃）之公司股票鑑價報告正本，並將銷售之未上市（櫃）公
    司股票資訊彙整進度告知打電話諮詢之銷售員工之子○○間
    ，就非法經營證券業務犯行部分，有犯意聯絡及行為分擔，
    自足認定。
  (3)被告丁○○雖以前詞置辯。然被告丁○○與同案被告癸○○
    、申○○等人共犯非法經營買賣未上市（櫃）股票之犯行，
    已如前述。退步言之，縱認被告丁○○所辯：伊僅基於盤商
    身分與之交易，並非上開公司集團之總經理乙節為真，惟按
    非證券商不得經營證券業務，而所謂之證券業務，包括有價
    證券之承銷、自行買賣及有價證券之行紀、居間；稱居間者
    ，謂當事人約定，一方為他方報告定約之機會或為訂約之媒
    介他方給付報酬之契約，證券交易法第44條第1項、第15條
    第3款分別定有明文。準此論之，被告丁○○經營之標準公
    司既非證券商，依法自亦不得從事前揭所述有價證券之自行
    買賣、行紀、居間等證券業務。從而，被告丁○○前揭辯解
    ，亦無礙於非法經營證券業務罪責之成立。
  (4)至於證人癸○○、申○○、午○○、辛○○、卯○○、未○○、丑○○於偵查及本院審理時雖偶有供述不一、翻異前詞
    之情形，惟經本院詳加比對而有所取捨，詳細理由如下：
  證人癸○○另雖證稱：標準公司不是宜蘭各家公司之總公司
    ，也與千緯公司無關，因為有些股票是從丁○○那邊過來的
    ，而午○○有欠丁○○錢，又找不到午○○，所以才會向丁○○報告營收狀況，且在販售未上市股票時，競賽辦法是由
    伊、午○○及申○○頒訂的等節，而證人申○○亦稱：競賽
    辦法係伊與癸○○頒訂等語，然競賽辦法係被告丁○○指示
    辛○○頒訂一事，業據被告丁○○及證人辛○○陳明屬實，
    證人申○○於調查站中亦敘及宜翔公司或千緯公司會不定期
    舉辦特定股票業績比賽，這種競賽都是辛○○以總管理處（
    即指總公司，即指松山區○○○路57號12樓）名義通知各地
    分公司，這檔要比賽的是那一檔股票，而且在比賽前會先舉
    辦誓師大會或法說會，等到競賽告一段落，就由總管理處統
    計各分公司的業績並在台北頒獎，而丁○○通常都會頒發團
    體成績第一名獎金，如果不是由丁○○頒獎，最後也是由丁○○來致詞等情明確（見他258號卷二第625頁反面），並有
    癸○○與丁○○、丁○○與辛○○、申○○與辛○○之相關
    通聯譯文在卷可稽（見偵4303號卷第37頁反面、38正反面）
    ，足見販售未上市、上櫃股票之競賽辦法及法說會、誓師大
    會，均係被告丁○○指示辛○○頒訂及舉辦的。又證人癸○○既然證稱找不到午○○，自然不知午○○與丁○○間之債
    權債務關係如何結算，倘若丁○○確實非宜蘭各家公司之總
    負責人，則證人癸○○豈需向被告丁○○報告宜蘭各家公司
    營收狀況之理？此顯悖於事理。再者，被告丁○○既知悉未
    經主管機關許可，不得經營證券業務，且自承非法經營證券
    業務之公司，無人敢掛董事長、總經理等情（見本院卷三第
    55頁），卻仍允許各家公司使用其經營之標準公司分公司或
    關係企業名義對外營業，倘非被告丁○○即為集團負責人，
    又豈有甘冒遭司法機關查獲後，使己有涉及違反證交法罪責
    之虞？如此，顯悖於常理。從而，證人癸○○、申○○前揭
    證述，顯有迴護被告丁○○之情，要難採信。
  又證人午○○、申○○另雖均證稱：標準公司、產京公司、
    丁○○均與宜翔、標勁、元勝、偉鈺、旭日等公司或企業社
    無關，也沒有指揮、監督關係，丁○○只是提供股票及資訊
    等節，惟倘非被告丁○○即為集團負責人，豈有允許各家公
    司使用其經營之標準公司名義對外營業，並舉辦法說會、誓
    師大會及頒訂銷售各檔股票之競賽規則與公告，管理各家公
    司，致招非法經營證券業務之罪名？而且，標勁、宜翔、元
    勝、瑋鈺資訊、瑋鈺、旭日、隆翔、千緯等公司之人員訓練
    、銷售方式、競賽規則、紅利發放及股票交割過戶等事宜，
    均係受總公司即標準公司丁○○之管理、監督及指示，對外
    並以標準公司分公司或關係企業名義為之，亦已如前述。故
    證人午○○、申○○此部分證述，均不足為據。
  證人辛○○雖證稱：伊不清楚被告丁○○與標準公司及千緯
    公司有何關係，亦不知道丁○○及千緯公司有無販賣未上市
    （櫃）股票等節，惟衡諸被告丁○○係證人辛○○之姐夫，
    證人辛○○又係在產京及標準公司設址之處上班，擔任財務
    、會計工作，且有依被告丁○○之指示頒訂競賽規則及公告
    予各分公司，並受午○○或丁○○指示幫午○○、癸○○、
    申○○等人處理買賣未上市（櫃）股票的收款及交割過戶事
    宜，詳如理由欄貳、一、(四)所述，則證人辛○○理當知悉被
    告丁○○與標準公司及千緯公司之關係，及其等所從事之業
    務內容才是，證人辛○○竟諉稱不知，孰能置信？是證人辛○○前揭證述，核係避重就輕之詞，要不足取。
  證人甲○○於本院審理時雖改口證稱：丁○○是實際負責人
    的部分，伊不曉得乙節；證人卯○○另雖證稱：被告丁○○
    是講師；而證人未○○則證稱：被告丁○○是一個顧問，伊
    任職之公司沒有總公司等節，惟丁○○是旭日公司實際負責
    人一情，業經證人甲○○於偵查中證述明確，核與其於調查
    站所述相符，另證人卯○○亦於調查站及本院審理時陳明：
    伊約於91年間進入標準公司所屬關係企業標勁公司擔任兼職
    工作，伊在參加標準公司新人員訓練時，申○○曾經有拿標
    準公司的公司執照及營利事業登記證向伊等說明標準公司是
    有執照的。伊與子○○之通聯譯文所稱「總仔」係指丁○○
    等語明確（見調查站偵1170號卷第47頁、他258號卷一第166
    頁、本院卷三第213頁），並有通聯譯文附卷可稽（見他258
    號卷二第464頁），而證人未○○亦於調查站證稱：以前的
    標勁公司和現在的千緯公司，都是屬於標準集團旗下，標準
    公司是集團母公司，集團大老闆丁○○，另有開設標準公司
    ，經營證券投資顧問、股市解盤、股友社等相關業務，址設
    臺北市松山區○○○路57號12樓，該址等於是標準集團總部
    ，關係企業包括先前在宜蘭的元勝公司（即標勁公司改名而
    來）。產京公司又稱為產經日報，也是標準集團旗下關係企
    業，而千緯公司屬於標準集團旗下。標準集團實際在下達指
    令的都是丁○○。標準集團會定期舉辦競賽，依總公司所選
    之特定股票，在指定期間評比各分公司之銷售件數，並據以
    核發獎金及紅利，而這種競賽是不定期舉行的，申○○會轉
    達集團方面的指示，以1週至1個月為期，針對集團指定的某
    1 檔股票，在公司內部進行銷售競賽；在伊進千緯公司後，
    只遇到過1次，那次競賽的是美立堅公司股票。標勁、宜翔
    、元勝公司都稱標準公司為母公司等語明確（見他258號卷
    二第392反面、393正反面、395反面、416頁），均核與其等
    證述：被告丁○○是講師或顧問乙節不符，且被告丁○○亦
    供承係標準及產京公司之實際負責人無誤，再參以標勁、宜
    翔、元勝、瑋鈺資訊、瑋鈺、旭日、隆翔、千緯等公司之人
    員訓練、銷售方式、競賽規則、紅利發放及股票交割過戶等
    事宜，均係受總公司即標準公司丁○○之管理、監督及指示
    ，對外並以標準公司分公司或關係企業名義為之，亦已如前
    述。因此足見身為標準公司實際負責人之被告丁○○並非單
    純係標勁及千緯等公司之講師或顧問已矣。證人甲○○、卯
    ○○、未○○前揭證述，均難採憑。
  證人丑○○另雖證稱：伊參加台北總公司舉辦之法說會時，
    沒有遇見丁○○乙節，然被告丁○○確實有參加標準公司舉
    辦之法說會或誓師大會，並會上台致詞、頒獎或結語等情，
    業已如前述，並有扣案光碟可考，是證人丑○○此部分證詞
    ，亦與事實不符，不足據為有利被告丁○○之認定。
  (四)被告辛○○非法經營證券業務部分：
  1.訊據被告辛○○固坦承：伊係產京實業公司協理，知道產經
    日報未經主管機關許可從事證券買賣業務，伊自94年起並有
    受午○○或丁○○指示幫午○○、癸○○、申○○等人處理
    未上市、上櫃股票的收款及過戶事宜等情不諱，惟矢口否認
    有共同非法經營證券業務之犯行，辯稱：伊係擔任總務，並
    未涉及公司的經營云云。
  2.惟查，上開幫午○○、癸○○、申○○、等人處理未上市（
    櫃）股票之收款及交割過戶事宜，業據被告辛○○坦認不諱
    （見他258號卷二第519反面、520、588頁），而證人丁○○於偵查中證稱：辛○○在標準擔任協理，負責總務，公司
    財務、會計由伊管理，並且負責各家公司股票的交割及競賽
    標準。而千緯公司收到以標準公司管理部發給各地區之傳真
    稿，是伊請辛○○發的（見他258號卷三第990、991頁）；
    午○○證稱：92年2、3月成立標勁公司後，有關股票要辦
    理交割之事宜，就委請辛○○處理，辛○○在臺北的標準公
    司工作（見本院卷三第141頁）；癸○○證稱：午○○曾
    說股票上的問題可以找辛○○，是關於交割、稅金事項的處
    理聯絡人。千緯公司買賣股票的交割及收股款事宜，都是以
    郵寄方式寄給辛○○，又販售所得之股款有時候是辛○○到
    臺南來收取，有時候是伊或申○○拿到臺北產經日報交給辛○○。而94年都是申○○與午○○在對公司帳，從95年後股
    票交割、對帳均由伊與辛○○接洽（見他258號卷二第578頁
    、卷三第722頁）；申○○證稱：辛○○是在標準總公司
    負責股票過戶事宜。是丁○○透過辛○○郵寄到千緯公司有
    一些財報、營運計劃書等相關資料，在財報上會有伊等要出
    售未上市（櫃）股票的價位，伊等就依此價格出售，另競賽
    規則都是由辛○○以總管理處名義通知各地分公司，等到競
    賽到一段落，就由總管理室統計各分公司的業績，所謂總管
    理處是指台北市○○○路57號（即標準及產京公司之設立址
    ），而辛○○亦處理股務，且業績也都是報到辛○○那邊做
    統計（見他258號卷二第431、432頁、本院卷三第198、206
    頁）；甲○○證稱：辛○○是總公司的總務，股票交割由
    辛○○負責，是申○○在聊天時說的（見他258號卷三第980
    頁、本院卷三第223頁）；巳○○證稱：伊所述曾在臺北
    法說會上見過辛○○，辛○○會上臺頒布各檔股票時間、競
    賽及獎勵辦法等情均實在（見他258號卷三第981、982頁、
    本院卷三第227頁），互核上開證人證述情節大致相符，並
    有關於被告辛○○從事收取已銷售之未上市（櫃）股票款項
    、處理股票交割過戶及傳真公告給各公司之通聯譯文（見偵
    4303號卷第38、44反面、46反面、58反面、59反面、61、69
    頁）及公告（見同上卷第97-100頁）在卷可稽，足見被告辛○○確實負責標準分公司銷售未上市（櫃）股票之收款、交
    割過戶、公告競賽標準及管理內容等事宜無訛。依被告辛○○前揭所辯，其縱使未參與公司之經營及對外銷售未上市（
    櫃）股票之行為，但被告辛○○既然知悉前揭公司有非法經
    營未上市（櫃）股票之銷售業務，仍為之處理收取股款及交
    割過戶之事宜，而該等事宜顯然亦核屬未上市（櫃）股票買
    賣之一環，則被告辛○○就本案非法經營證券業務之犯行，
    有犯意聯絡及行為分擔，自足認定。其前揭所辯，尚無足取
    。
  (五)被告子○○非法經營證券業務部分：
  1.訊據被告子○○固坦承：伊名片之職稱為產經日報、產京實
    業公司特助，並認識丁○○、癸○○、午○○、申○○、辛○○、卯○○等人不諱，惟矢口否認有共同非法經營證券業
    務之犯行，辯稱：伊名片雖顯示職稱為產經日報、產京公司
    特助，但實際上伊只是司機，並未涉及公司的經營云云。
  2.惟查，證人丁○○證稱：子○○自94年起是伊的司機及助理
    乙節（見他258號卷三第793頁），另證人辛○○亦證稱：子
    ○○是周宗翰的司機兼特助，周不在時丁○○會請子○○替
    他處理事情，子○○現在掛名為標準公司負責人等情（見他
    258號卷二第588頁），並有扣案如附表二編號32所示子○○
    職稱為「特助」之名片在卷可稽，足見被告子○○並非僅係
    單純之司機而已。再參以被告子○○與案外人朱艷鳳及證人
    卯○○之通聯譯文內容（見他258號卷二第460、465頁）可
    知，被告子○○確實會持有未上市（櫃）之遠碩公司股票鑑
    價報告正本，並知悉證人卯○○所銷售未上市（櫃）股票之
    意創公司資料彙整進度，此情亦為朱艷鳳及卯○○所明知，
    否則朱艷鳳及卯○○為何於電話中未與被告子○○確認，即
    直接詢問被告子○○該等事宜？由此益徵被告子○○並非僅
    係單純之司機，而係被告丁○○之特助。依此觀之，被告子
    ○○既明知標準公司之各地分公司係從事非法經營證券業務
    ，仍擔任同案被告丁○○之特助，負責幫被告丁○○處理包
    括回應標準公司各分公司員工之詢問及聯繫事宜，並將銷售
    未上市（櫃）公司股票所需之股票鑑價報告及公司財報等相
    關資料，提供予標準集團分公司業務人員，以便使用，則其
    就本案亦有犯意聯絡及行為分擔，即堪以認定。被告子○○
    前揭所辯，委無足取。
  (六)綜上所述，被告戊○○有於上開時、地，洩露關於中華民國
    國防以外應秘密之消息；被告丁○○、癸○○、申○○、辛○○、子○○有於上開時、地，共同犯證券交易法第175非
    法經營證券業務罪之行為，均足以認定。本件事證明確，應
    依法論科。
二、論罪科刑：
  (一)核被告戊○○所為，係犯刑法第132條第1項之公務員洩漏國
    防以外之秘密消息罪【刑法第10條第2項關於公務員之定義
    業於94年1月7日修正公布，並於95年7月1日施行，修正前刑
    法第10條第2項規定：「稱公務員者，謂依法令從事於公務
    之人員」，修正後刑法第10條第2項規定：「稱公務員者，
    謂下列人員：一依法令服務於國家、地方自治團體所屬機關
    而具有法定職務權限，以及其他依法令從事於公共事務，而
    具有法定職務權限者。二受國家、地方自治團體所屬機關依
    法委託，從事與委託機關權限有關之公共事務者」。經比較
    新舊法結果，修正後刑法對於「公務員」之規定較為限縮，
    自以適用修正後刑法對於被告戊○○較為有利】；被告丁○○、癸○○、申○○、辛○○及子○○所為，均係違反證券
    交易法第44條第1項後段非證券商不得經營證券業務之規定
    ，應依同法第175條第1項之規定予以論罪。被告丁○○、癸○○、申○○、辛○○、子○○與未○○、甲○○、己○○
    、巳○○、郭忠川、卯○○、王熾雄、吳尉裕、呂嘉縈、李
    怡錚、洪莞晴、陳忠瑋、黃美齡、楊松山、劉簡美秀、吳美
    冠、呂嘉豪、宋文欽、李國榮、林英傑、洪懷祖、陳秀婷、
    陳新坤、劉春金等人間，就上開犯行，有犯意聯絡及行為分
    擔，為共同正犯。又被告丁○○、癸○○、申○○、辛○○
    、子○○在任職期間多次非法銷售未上市、上櫃股票之行為
    ，係以銷售圖利為目的之營業性行為，具有不斷反覆實施之
    特性，核屬營業性質之集合犯，為包括一罪，應僅成立一非
    法經營證券業務之罪。檢察官雖未就事實欄一、(一)所示部分
    併予起訴，惟該部分與前揭起訴論罪科刑之事實欄一、(二)所
    示部分，既有集合犯之實質上一罪關係，復經檢察官移送併
    辦，自為起訴效力所及，本院自得併予審理，附此敘明。爰
    審酌被告戊○○為依法令從事調查犯罪職務之公務員，本應
    維持公共秩序及社會安全，克盡己職，打擊犯罪偵辦不法，
    竟洩漏偵查機關即將執行搜索之消息予利害關係人知悉，對
    於社會治安及偵查機關信譽之危害至鉅；被告丁○○前已有
    違反證券交易法之前科，又違犯本件犯行，素行顯然不良，
    及被告癸○○、申○○、辛○○、子○○之素行，其等犯罪
    之動機、目的、手段與涉案情節，兼衡其等違法經營證券業
    務所獲利益，與對證券市場、交易秩序所肇危害之程度，暨
    被告癸○○及申○○犯後均已坦認犯行，惟被告戊○○、丁○○、辛○○、子○○等人犯後猶一意飾詞卸責，未見悔意
    等一切情狀，分別量處如主文所示之刑，並就被告辛○○、
    子○○部分諭知易科罰金之折算標準，及被告丁○○、癸○○、申○○併科罰金部分諭知易服勞役之折算標準。又被告
    戊○○等人之犯罪時間，均係於96年4月24日以前，合於中
    華民國九十六年罪犯減刑條例規定基準日之前，應依該條例
    第2條第1項第3款、第7條、第9條之規定，減其宣告刑二分
    之一，同時諭知其宣告刑及減得之刑，並就被告癸○○、申
    ○○、辛○○、子○○部分，諭知易科罰金之折算標準，及
    被告丁○○、癸○○、申○○併科罰金部分諭知易服勞役之
    折算標準。
  (二)沒收：
    查扣案如附表一編號01、02、03、04、06、07、11、15、16
    、21、23、25、27、28、32-35、37、40、42、43、45-48、
    72-8 1號及附表二編號33-56、58-60、63、74-75號所示之
    物，分係被告癸○○、申○○及同案被告卯○○、己○○與
    共犯楊松山、呂嘉縈等人所有供本案犯罪所用或預備之物，
    業據其等陳明在卷，均應依刑法第38條第1項第2款規定宣告
    沒收。至於其餘扣案物，或為被告丁○○、癸○○等及共犯
    午○○等人否認係其等所有供本案犯罪所用或預備之物，或
    無證據證明上情，或核與本案犯罪事實無涉，且均非屬違禁
    物，爰不併為沒收之宣告，附此敘明。
參、被告戊○○、丁○○、癸○○、午○○、申○○涉犯貪污治
    罪條例無罪部分：
一、公訴意旨另略以：被告戊○○為前法務部調查局宜蘭縣調查
    站調查員，經濟犯罪之調查為其職務之一，為依法令服務於
    國家所屬機關，而具有法定職務權限之公務員。被告丁○○
    、午○○、癸○○與申○○於91年間，基於上開非證券商而
    非法經營證券業務之犯意聯絡，在宜蘭地區成立前述標準分
    公司販售未上市（櫃）公司股票之初，因渠等知悉所從事之
    證券買賣業務並不合法，且鑑於以往被告丁○○、午○○經
    營證券買賣業務曾遭調查局查緝，遂由被告丁○○透過址設
    宜蘭縣礁溪鄉○○路40號之皇嘉旅社（實為有女陪侍之那卡
    西酒店）負責人丙○○介紹而認識被告戊○○，再介紹被告
    戊○○予被告午○○、癸○○、申○○認識，渠等四人即謀
    議在販售之每檔未上市（櫃）股票營收中，分別提列10萬元
    至20萬元不等之紅利為交際費，用以招待被告戊○○至皇嘉
    旅社或宜蘭市豪宴、紫丁香、星鑽等酒家消費，藉此與被告
    戊○○建立良好關係，俟日後被告戊○○獲悉宜蘭縣調查站
    立案查緝渠等不法經營證券業務時，可由被告戊○○處瞭解
    相關調查進度及執行搜索之消息，俾利因應防範；被告戊○○亦明知丁○○等人係非法從事證券業務，竟以通報司法單
    位偵辦該標準集團消息之違背職務行為為對價，自91年間起
    ，多次接受丁○○、午○○、癸○○與申○○等人招待，至
    前述皇嘉旅社、豪宴、紫丁香、星鑽等酒店消費，迄於94年
    1月間，投資人乙○○因委託宜翔公司轉賣呂嘉縈經手銷售
    之持股不成，經財政部證券暨期貨管理委員會告知宜翔公司
    係未經主管機關核准之證券商，亦非合法之投資顧問公司，
    而向宜蘭縣調查站檢舉宜翔公司涉嫌違反證券交易法，由調
    查員寅○○負責承辦，被告癸○○知悉後，遂請託被告戊○○向承辦調查員寅○○瞭解案情，被告戊○○即向寅○○表
    示：宜翔公司負責人是伊友人，因買賣糾紛遭人檢舉，該公
    司並無不法，希望在證據不明確前，不要採取大規模之偵查
    行動等語；復於同年4月初，在宜蘭縣調查站影印室內，被
    告戊○○又向寅○○表示：宜翔公司已他遷，伊友人沒有做
    了，原址現改為元勝公司，若無相關事證，可否將該案簽結
    或列參等語；於同年5月間，寅○○初步調查認宜翔公司涉
    有違反證券交易法及常業詐欺等罪嫌，被告戊○○又向寅○○詢問案件進行情形，並表示標準公司是很有規模之公司，
    然寅○○向被告戊○○表示本案應無簽結之餘地，希望被告
    戊○○不要再關切此案，惟被告戊○○仍執意要求寅○○告
    知日後偵辦期程，但為寅○○所拒。迨至94年7月11日，被
    告癸○○獲悉寅○○已密集通知相關人到案查證，恐將展開
    偵辦行動，乃再委請被告戊○○於同年月11日18時44分許，
    以其0000000000號行動電話撥給寅○○所使用之0000000000
    號行動電話要求縮小偵辦範圍，並承諾不會再找投資人串證
    ，以利寅○○案件之執行，並於同日21時37分許，被告戊○○又再次致電寅○○，除表明被告癸○○等人已同意不再串
    證外，另希望日後搜索範圍以宜蘭地區為限，不要擴及其他
    地區，但仍為寅○○所拒。通話結束後，被告戊○○即以上
    述電話聯繫被告癸○○所使用之0000000000號行動電話，告
    知宜蘭縣調查站最近可能就要執行搜索之消息。嗣並於94年
    7月13日，以上開事實欄一所載之方式，洩漏中華民國國防
    以外應秘密之偵查搜索消息予被告癸○○、丁○○等人知悉
    。惟調查站人員於94年7月14日至元勝公司營業地點搜索時
    ，於癸○○辦公室搜獲癸○○所有之92年、93年筆記本2本
    ，上載有「亞太、炳鴻、皇：支; 友＄53,000、1+1、棋;友
    ＄27,000、1+1、棋；12/18總支、亞太紅利200,000、棋」
    、「棋：4/7＄100,000;6/4皇→45,000;6/7渡小月？+KTV;
    7/19→200,000－Ｐ總經理支付;8/2 宴→15,000×2;樂→15
    ,000×1;9/13？李律師29,000×2=58,000;10/26$125,000車
    輛」、「總（炳鴻）股金、20萬→文棋」「總：棋→200,00
    0、新光大樓、紅利、寰震管銷」、「9/17棋100,000」、「
    200,000（棋）量威」等販售股票盈收提列紅利之資金流向
    記載，暨被告戊○○以「丁○○」、「李Ｖ董」、「林文棋
    」等名義所簽之皇嘉旅社消費簽帳本票7張，始循線查知上
    情。經核算丁○○等人在販售亞太、量威、炳鴻及寰震等公
    司股票時，均以「棋（即指戊○○）」為代號，分別提列各
    20萬元紅利，另於販售中華生技股份有限公司、多圓科技股
    份有限公司、騏正光電企業股份有限公司、鐿創科技股份有
    限公司、微端科技股份有限公司、科景生物科技股份有限公
    司（現更名為科研生物科技股份有限公司）、美立堅科技股
    份有限公司、光通電股份有限公司及維綱生物科技股份有限
    公股票時，亦均提列各10萬元紅利，用以支應被告戊○○至
    酒店消費之花用，迄至94年間止，累計被告戊○○違背職務
    而收受之不正利益約為170餘萬元，因認被告戊○○觸犯貪
    污治罪條例第4條第1項第5款之違背職務收受不正利益罪嫌
    ；被告丁○○、癸○○、午○○、申○○共同觸犯貪污治罪
    條例第11條第1項對於公務員，關違背職務之行為，交付不
    正利益罪嫌等情。
二、公訴人認被告戊○○觸犯貪污治罪條例第4條第1項第5款之
    違背職務收受不正利益罪嫌；被告丁○○、癸○○、午○○
    、申○○共同觸犯貪污治罪條例第11條第1項對於公務員，
    關於違背職務之行為，交付不正利益罪嫌，無非係以：(1)依
    被告午○○、丁○○及證人丙○○之陳述可知，被告戊○○
    於91年間先後認識丁○○、癸○○、午○○、申○○等人時
    ，即已知悉渠等係在從事未上市公司股票買賣之業務，被告
    戊○○稱係於94年1、2月間始知悉上情之辯詞不足取。(2)被
    告戊○○自94年1月間起，即有不當關說之舉，業據證人寅
    ○○證稱綦詳，並有通聯錄音光碟及通聯譯文可稽，而被告
    癸○○亦陳明確曾委託被告戊○○向承辦人員瞭解宜翔案情
    之發展，且戊○○與寅○○通話後，即將得知之消息轉知癸○○等情，且有戊○○行動電話通聯情形一覽表可參，足見
    被告戊○○確就非自己所承辦之案件，為不當之關切並關說
    案情。另被告戊○○洩密一節，亦有被告丁○○、癸○○、
    申○○、午○○、卯○○及證人辰○○、庚○○等人陳述明
    確，並有被告戊○○之行動電話通聯紀錄及宜蘭縣調查站偵
    辦宜翔投顧呂嘉縈等涉嫌不法案執行計畫表2份可稽，是被
    告戊○○確有洩密之舉。(3)被告戊○○自91年起至94年間，
    連續接受被告癸○○、午○○、申○○等人招待，至宜蘭縣
    礁溪鄉皇嘉旅社及宜蘭市豪宴、紫丁香、星鑽等酒家消費，
    而被告丁○○就上開酒店宴飲亦偶會參與，被告戊○○前後
    接受招待而獲取之不正利益約計100餘萬元，癸○○等人係
    以公司所銷售之每檔未上市股票營收中提撥10萬元至20萬元
    不等作為交際費，用以支付被告戊○○之酒店消費，而癸○○等人之所以長期招待戊○○，係因戊○○係調查員，又好
    上酒家，遂謀議以招待戊○○去酒店消費方式，與其保持良
    好的關係，對渠等從事不法之證券業有幫助，於日後被相關
    單位查緝或客戶檢舉時，可以請戊○○幫忙，也就是透過戊○○以瞭解相關的調查進度，並在公司搜索之前，能先讓其
    等知悉等情，業據被告丁○○、癸○○、午○○、申○○等
    於調查站及偵查中證述綦詳，而證人即皇嘉旅社負責人丙○○、皇嘉旅社經理林照媚亦證稱被告戊○○常至皇嘉旅社消
    費，會以簽帳方式消費，皇嘉旅社簽帳編號169之客人即為
    戊○○等語，經核與上開共同被告丁○○、癸○○、午○○
    、申○○所述相符，並有扣案之皇嘉旅社消費明細表、服務
    生服勤報到日報表、應收帳款帳冊、林照媚筆記本、丙○○
    日記本、筆記本各1本、癸○○筆記2本、皇嘉旅社簽帳本票
    14張可憑，足認被告戊○○確有接受被告癸○○等人長期招
    待至酒店消費之事實，且被告癸○○等人長期招待戊○○以
    行賄之目的，亦係為了換取日後通報調查機關調查狀況，以
    利其等應變，二者之間實有對價關係。(4)丁○○為標準公司
    暨其所屬關係企業之總經理，實際負責該集團之營運事宜，
    午○○原為丁○○之特助兼司機，癸○○、申○○為標準集
    團之副總，均為該集團之核心成員，渠等於91年至94年間，
    在宜蘭地區非法經營證券業務，為因應日後可能遭受檢調機
    關偵辦該集團，乃共謀在所販售之每檔股票中，分別提列10
    萬元或20萬元不等之紅利，以招待戊○○至宜蘭縣礁溪鄉皇
    嘉旅社、宜蘭市豪宴、紫丁香、星鑽等酒家消費，累計金額
    約計100餘萬元等情，以如前述，被告丁○○雖否認其有行
    賄之謀議及參與，然依證人丙○○於調查中之證述，可見被
    告丁○○是在丙○○的引薦下先認識被告戊○○，知其為調
    查員，進而有交往。而依被告申○○於調查中之供述可知被
    告丁○○身為該集團之負責人，整個集團紅利的支付由其決
    定，而從紅利中提撥交際費招待被告戊○○之事，也只有上
    開4位被告即核心幹部知悉。另扣案之簽帳本票中，被告戊○○以丁○○名義簽發之本票，卻由癸○○等人在宜蘭所設
    立之宜翔公司買單，若非丁○○為該集團負責人，且在其授
    意或默許之下，癸○○等人又何以見本票上之署名為丁○○
    但簽發者為戊○○即予買單呢？又若被告丁○○未參與其等
    行賄謀議，何以在搜索前夕，被告戊○○要不斷與其聯繫，
    且於事發後，被告戊○○亦不時其商議對策尚且再為招待。
    由上述可知，被告戊○○所辯，其未參與行賄被告戊○○之
    犯行尚不足採。(5)此外，並有法務部宜蘭縣調查站持搜索票
    ，於94年7月14日，在宜蘭縣宜蘭市○○○路50號10樓之元
    勝公司，查扣如附表一編號03及13之證物；另法務部調查局
    北部地區機動工作組持搜索票，於95年3月14日，在宜蘭縣
    宜蘭市○○路9巷54號丙○○及王翠瑟住處，查扣如附表三
    備註欄所載之編號十三之證物；在宜蘭縣礁溪路溫泉路40號
    皇嘉旅社營業處所，查扣如附表三備註欄所載之編號十四之
    證物；在宜蘭縣宜蘭市○○路14之31號戊○○住處，查扣如
    附表三備註欄所載之編號十五之證物可佐，為其主要依據。
三、按犯罪事實應依證據認定之，無證據不得認定犯罪事實；又
    不能證明被告犯罪者，即應諭知無罪之判決，刑事訴訟法第
    154條第2項、第301條第1項分別定有明文。又事實之認定，
    應憑證據，如未能發現相當證據，或證據不足以證明，自不
    能以推測或擬制之方法，為裁判基礎。認定犯罪事實所憑之
    證據，雖不以直接證據為限，間接證據亦包括在內，然而無
    論直接證據或間接證據，其為訴訟上之證明，須於通常一般
    之人均不致有所懷疑，而得確信其為真實之程度者，始得據
    為有罪之認定，即無從為有罪之認定，最高法院40年台上字
    第86號、76年台上字第4986號亦分別著有判例可參資照。
四、
  (一)訊據被告戊○○固承認：伊係前法務部調查局宜蘭縣調查
    站調查員，經濟犯罪之調查為其職務之一，為依法令服務於
    國家所屬機關，而具有法定職務權限之公務員；伊認識同
    案被告丁○○、午○○、癸○○、申○○、子○○，亦曾於
    91年至94年間有至皇嘉旅社、豪宴、紫丁香、星鑽等酒店消
    費過；於94年1月初，投資人乙○○因委託宜翔公司轉賣
    呂嘉縈經手銷售之持股不成，經財政部證券暨期貨管理委員
    會告知翔公司係未經主管機關核准之證券商，亦非合法之投
    資顧問公司，而向宜蘭縣調查站檢舉宜翔公司涉嫌違反證券
    交易法，由調查員寅○○負責承辦，癸○○知悉後，遂請託
    伊向承辦調查員寅○○瞭解案情，伊即向寅○○表示：宜翔
    公司負責人是其友人，因買賣糾紛遭人檢舉，該公司並無不
    法，希望在證據不明確前，不要採取大規模之偵查行動等語
    ，並有於同年4月、5月間，與寅○○談論過上開案件，亦有
    於94年7月11日18時44分許，以其行動電話0000000000撥給
    寅○○所使用之行動電話0000000000要求縮小偵辦範圍，並
    承諾不會再找投資人串證，以利寅○○案件之執行，並於同
    日21時37分許，又再次致電寅○○，除表明癸○○等人已同
    意不再串證外，另希望日後搜索範圍以宜蘭地區為限，不要
    擴及其他地區，但仍為寅○○所拒。嗣於94年7月13日，伊
    以上述電話聯繫丁○○等節不諱，對於起訴書所載之搜索過
    程及扣押物品亦無意見，惟堅決否認有何違背職務收賄之犯
    行，辯稱：因為調查局工作性質關係，所以認識本就複雜，
    與癸○○等人之聚會，伊都是中途才應邀參加，純綷是基於
    朋友關係之交往，且係有來有往。而一開始與其等交往時，
    僅知道其等係經營證券分析解盤之業務，以為係經營合法公
    司，並不知道其等係從事非法證買買業務云云。
  (二)訊據被告丁○○固承認：伊認識同案被告戊○○、午○○
    、癸○○、申○○、子○○，亦曾於91年至94年間至皇嘉旅
    社、豪宴、紫丁香、星鑽等酒店消費過，其中有癸○○、午
    ○○、申○○請伊及戊○○；於94年7月13日，戊○○有
    與撥打午○○所使用0000000000號行動電話與伊聯繫等節不
    諱，惟堅決否認有何違背職務行賄之犯行，辯稱：伊並非係
    上開標準集團之總經理，上開公司商號經營的結果與伊無關
    係，無須行賄戊○○云云。
  (三)訊據被告癸○○、午○○、簡文勝固承認：伊等3人與股
    東同意從販售之每檔未上市（櫃）股票營收中，分別提列10
    萬元至20萬元不等紅利作為招待廠商、客戶等之交際費，且
    自91年6月起招待戊○○至皇嘉旅社或宜蘭市豪宴、紫丁香
    、星鑽等酒家消費；94年7月被告癸○○因公司遭人檢舉
    ，曾委託前法務部調查局宜蘭縣調查站調查員戊○○了解案
    情發展，同年月11日戊○○告知可能搜索，同年月13日下午
    ，戊○○用無來電顯示之電話打給癸○○，告知可能搜索，
    癸○○轉告申○○，申○○轉告知其他員工，午○○並有於
    94年7月14日調查站搜索後，聽癸○○說戊○○有事先告知
    會被搜索的事等節不諱，惟均堅決否認有何違背職務行賄之
    犯行，辯稱：伊等並非基於行賄之意宴請戊○○，且請客與
    關說時間相隔3年，2者並無相當對價關係。另午○○、申○○對於戊○○與癸○○聯絡經過、內容並不知情，故非行賄
    共犯云云。
五、經查：
  (一)上開被告癸○○、午○○、申○○、丁○○【被告丁○○部
    分詳如後述】等人共同自91年起至94年間，長期招待被告戊○○至宜蘭縣礁溪鄉皇嘉旅社或宜蘭市豪宴、紫丁香、星鑽
    等酒家消費，並以宜翔（元勝）公司銷售每檔未上市（櫃）
    股票之盈餘扣除管銷費用及公基金後所提撥之10萬元或20萬
    元之交際費用支付之，亦曾代為支付被告戊○○自行至酒店
    消費後，以「林文棋」、「林文祺」、「戊○○」、「李V
    董」等名義在酒店簽帳之款項，前後累計支付之金額約100
    餘萬元，最多不超過170萬元等事實，業據被告即戊○○之
    同案被告(1)丁○○證稱：伊係與癸○○、午○○在皇嘉喝酒
    時認識戊○○，事後癸○○、午○○有向伊說戊○○是調查
    員，並有說與戊○○保持良好關係對公司有幫助，於是伊與
    他們一起到皇嘉、情人、紫丁香、豪晏等酒家消費，招待戊○○，皇嘉去的次數比較多，其他只去1、2次，上開消費均
    由癸○○、午○○支付，而癸○○有向伊說過，是以宜翔公
    司的公款支付，伊之前曾問癸○○，癸○○說花在戊○○身
    上的酒錢約有100多萬元。癸○○招待戊○○到酒店消費不
    下20、30次，期間伊約有參加7次，而查扣之本票，大部分
    是宜翔公司幫戊○○付帳而取回之酒店簽單，但其中編號28
    26號之本票不包括在內，至於本票之簽帳者有林文棋、丁○○、李V董、癸○○、午○○及子○○等不同署名，是因為
    大部分都是請戊○○的，會有伊等的署名，是因為該次署名
    者也有到酒店消費，最後由最清醒之人簽名，所以才會有伊
    等之簽名，另簽單上有「丁○○（林代）」，應該是戊○○
    去消費的，因為上面有寫林代，且有寫李V董，這代表是戊○○簽的，之後是癸○○買掉，應該是丙○○叫戊○○簽伊
    的名字，再由癸○○買單。伊於偵訊時所說的1百多萬元是
    指癸○○等人提撥的紅利聚餐，而伊大概有去過6、7次（見
    他258號卷三第901、902、903頁、本院卷三第52、54頁）；
    (2)癸○○證稱：從91年開始至94年間有招待宜蘭縣調查站調
    查員戊○○，至皇嘉旅社、豪宴、紫丁香、星鑽等酒家消費
    ，91年才剛認識，次數比較少，92、93年招待次數比較多。
    招待戊○○到酒店消費，是由公司提撥紅利款項支付，因為
    伊等在宜蘭地區每販售1檔未上市（櫃）股票，就會提撥10
    到20萬元的交際費，即是從股東紅利提撥出來的，這些錢大
    部分都拿去支付戊○○的酒店簽帳及支付小姐的小費，所以
    就直接在筆記本上記載棋或文祺，雖然不是直接拿錢給戊○○，但實際上也是用在戊○○身上。伊等公司與戊○○到酒
    店消費的有午○○、申○○，丁○○回宜蘭會到皇嘉與伊等
    一起喝酒，因為公司的帳是伊記載的，所以伊記得約有100
    多萬元，有些酒店沒有簽帳的，都是由伊或午○○付現，而
    100多萬元之消費有時是伊等和戊○○或是戊○○與朋友一
    起去而伊等沒有去，由戊○○在皇嘉簽帳後再由宜翔即元勝
    公司支付。查扣之本票14張是伊幫戊○○付帳而取得的皇嘉
    旅社酒店簽單，其中「林文棋」跟「李V董」都是戊○○簽
    的，而會有「丁○○」、「癸○○」、「午○○」及「子○○」的簽名，是因為戊○○跟其他人都已經喝醉了先行離開
    ，由最後1人代表簽帳，而只要伊等有去，戊○○都有去，
    不過查扣的只是部分簽單，很多都丟掉了。約從91年6月開
    始到94年9月間，只要皇嘉旅社通知有「林文棋」、「李V董
    」、「林文祺」、「戊○○」或「林文琪」的簽單，伊就會
    拿現金由自己或找午○○去皇嘉旅社付清，包括94年7月6日
    1筆「文棋」之消費，由「李V董」簽帳之1萬6千元款項也是
    伊去付現結清的，該筆消費伊沒有去。伊等沒有用刷卡的方
    式付款。大部分是戊○○打電話給伊比較多，問說晚上是否
    有空，要出來吃飯，吃完飯後再去酒店續攤，也有伊等喝到
    一半打電話給戊○○叫戊○○過來，伊等在酒店消費均是由
    公司紅利支付。又戊○○請朋友多半是到皇嘉消費，再簽「
    李V董」、「林文棋」的帳單，皇嘉再向伊或午○○收款，
    有時伊去皇嘉消費時，店內人員會向伊說有帳單，伊就會一
    併結帳。之所以扣案的本票中，有戊○○簽丁○○的署名部
    分，是伊之前向戊○○說過，若個人到皇家酒店消費可以簽
    午○○或是丁○○的名字，這樣比較好向股東報帳、做帳。
    至於李V董部分是戊○○說也要一併結帳，且戊○○簽「丁○○」、「李V董」大部分是戊○○自己前往消費的，伊等
    股東有時未一起去消費或先離開。招待戊○○的花費，依據
    查扣相關單據計算結果，大概是100多萬元，但不會超過170
    萬元，有些費用已向股東報告過，就未留存。95年他字第25
    8號卷三第806頁中在元勝公司扣到的筆記本（即附表一編號
    03）是伊的，那只是隨手記的，而在同卷807頁關於筆記本
    記載內容是因為每檔都有提列基金做為應酬交際之用，伊要
    向股東報告之用（見他258號卷三第883-884、972、973、99
    8、999頁、本院卷三第113-114、119、120、121頁）；(3)午
    ○○證稱：宜翔公司有從91年至94年間，招待戊○○到皇嘉
    旅社、豪宴、紫丁香、星鑽等酒店消費，91年才剛認識次數
    比較少，92、93年招待次數比較多，而招待的費用有些是伊
    個人支付，但大部分是由公司提撥紅利款項支付，因為伊等
    在宜蘭地區每販售1檔未上市（櫃）股票，就會提撥10到20
    萬元的交際費，即是從股東紅利提撥出來的，這些錢有部分
    是拿去支付戊○○的酒店簽帳及支付小姐的小費，部分是伊
    等股東的交際費，實際上用在戊○○身上多少錢伊沒有計算
    過，要問癸○○才知道，因為公司帳是癸○○記的。查扣之
    本票14張，有些是股東跟戊○○一起去消費的，有些是戊○○自己去消費的簽單，至於伊自己個人買單伊一定會撕掉，
    就不在元勝公司。而皇嘉旅社簽帳中會有「林文棋」「丁○○」「李V董」「癸○○」「午○○」及「子○○」等不同
    署名是因為那些人有去消費就由他代表簽帳，再由宜翔公司
    支付，而只要是現金支付的，就是伊或癸○○用公司公款去
    支付的，但不曾以刷卡方式結清。伊於調查站述及伊等販售
    的未上市（櫃）公司股票，每檔都有提列公積金招待戊○○
    ，但不是直接拿錢給戊○○，通常都是戊○○拿他的酒店簽
    單給伊等，伊等付現金結帳，或有時候伊等在場時，就直接
    幫戊○○結帳，伊也曾經受癸○○請託去皇嘉結帳，詳細簽
    單內容伊記不起來，不過大部分是戊○○的帳沒錯，因為如
    果不是戊○○的帳，伊等不可能去幫別人付，而且皇嘉旅社
    對於簽帳的客戶管理很嚴格，如果不是確定這個人的身分，
    而且知道找誰要錢，是不會同意客戶簽帳的，而皇嘉旅社會
    答應戊○○簽帳，應該是伊等告訴丙○○說伊等會幫戊○○
    付帳等語均實在（見他258號卷三第746、891、892頁、本院
    卷三第140頁）；(4)申○○證稱：從91年開始至94年間有招
    待戊○○，至皇嘉旅社、豪宴、紫丁香、星鑽等酒家消費，
    92、93年招待次數比較多，而招待的費用都是由午○○、癸○○先付帳（通常以現金支付，有時也會用簽帳方式）後，
    再由公司以公款核銷，至於花在戊○○身上共有多少錢，因
    為公司的帳是癸○○記載的，要問癸○○才知道。伊於調查
    站詢問時敘及酒店通常會拿戊○○的簽單給伊等，伊等會付
    現或是先留下簽單結帳，而戊○○的簽單酒店會拿給伊等，
    伊等會付現結帳，或有時伊等在場，就直接幫戊○○結清而
    未留下簽單等語，是實在的。酒店拿給伊等付現結清的戊○○的簽單中，也有戊○○自己去喝的部分（見他258號卷三
    第896、897頁、本院卷三第197、209頁）等語在卷，且互核
    大致相符，並有被告癸○○、午○○證稱：代被告戊○○付
    帳而取得之酒店簽單即扣案附表一編號13 所示之本票及被
    告戊○○自90年9月17日起至94年7月8日止，至皇嘉酒店消
    費後，皇嘉酒店人員以林文「琪」、林文「祺」、林文「崎
    」（以上代號均為169）、「李董」、「李V董」（以上代號
    均為2597）紀錄附表三編號21所示之應收帳款明細扣案可稽
    （見他258號卷三第811-834頁）。而被告戊○○雖否認有受
    招待或由癸○○、午○○、申○○等人代付酒店簽帳款乙節
    ，然亦供承：伊於91至94年間中有去皇嘉旅社、豪宴、紫丁
    香等酒店消費，有時候是伊請自己朋友去再找癸○○過來，
    癸○○有時會帶未○○、午○○、申○○一起來，伊與他們
    到酒店消費大部分是91年至93年間，93年下半年伊也很少出
    去。伊有在皇嘉旅社用「李V董」（這是丙○○建議伊用這
    個名字）簽過帳（見他258號卷第949、957 、958頁）等語
    不諱，且經比對扣案本票及上開應收帳款明細之日期、金額
    及結清方式亦均相符。從而，證人丁○○、癸○○、午○○
    及申○○前揭證述，核非無據，足以信實。
  (二)再者，被告即戊○○之同案被告(1)丁○○證稱：癸○○等人
    長期招待戊○○到酒店消費的用意是因為他們知道經營未上
    市、櫃股票的買賣，如果被相關單位查緝或是客戶檢舉時，
    可以請戊○○幫忙。因戊○○是調查員，而違反證券交易法
    是調查站在查的，公司若有事戊○○應該可以幫忙。而長期
    招待戊○○到酒店消費是癸○○、午○○、申○○的意思，
    因他們經營的的公司有風險，怕被檢舉或被查緝，所以才會
    長期招待戊○○（見他258號卷三第902、991頁）；(2)癸○○證稱：之所以會長期招待，是因為伊等這些股東都知道自
    己是非法經營未上市、未上櫃股票買賣業務，所以才會想和
    戊○○交往，希望公司如果被相關單位查緝或是客戶檢舉時
    ，可以請戊○○幫忙。因為伊等知道調查站有偵辦經濟犯罪
    的業務，所以若公司有事時，戊○○應該可以幫忙。而所謂
    「有事情」是指因為販賣未上市、未上櫃是違法的，會發生
    什麼事情伊也不曉得，所以只要有事情就請戊○○幫忙（見
    他258號卷三第882、883頁、本院卷三第116、134頁）；(3)
    午○○證稱：因為股東們都知道伊等是非法經營未上市（櫃
    ）股票買賣業務，才和戊○○交往，希望公司被相關單位查
    緝或是客戶檢舉時的時候，能請戊○○出面來幫忙處理，所
    以在91年、92年、93年招待戊○○到皇嘉旅社、豪宴、紫丁
    香、星鑽等酒店消費。畢竟販賣未上市股票業務這種事情都
    是調查局在偵辦的，如果公司有事時，戊○○應該可以幫忙
    （見他258號卷三第891頁）；(4)申○○證稱：午○○說「因
    為我們公司做的是非法股票買賣，而戊○○是調查局調查員
    與他保持良好關係的話，對我們宜蘭公司會有幫助」，所以
    把戊○○介紹給伊及丁○○、癸○○認識。而之所以從91年
    開始至94年間長期招待戊○○，是因為股東都知道伊等是非
    法經營未上市（櫃）股票買賣業務，且違反證券交易法與調
    查局比較有直接關係，係屬於調查局職掌範圍，所以才會想
    和戊○○保持良好關係，目的是希望公司如果被相關單位查
    緝或是客戶檢舉時，戊○○應該可以幫忙。伊有於調查站敘
    及伊等知道從事未未上櫃股票買賣的業務並不合法，所以共
    同決議要從盈餘中提列公積金，並自91年至94年間，長期約
    愛上酒店的宜蘭縣調查站調查員戊○○，至宜蘭縣礁溪鄉皇
    嘉旅社、宜蘭市豪宴香、星鑽等酒家消費，如果日後公司被
    檢調機關調查，就可以因為他的身份關係把相關調查的進度
    讓伊等瞭解，並在要來公司搜索之前，先跟伊等通知一下等
    語，因為戊○○也是屬於特殊機關，像警察一樣，所以伊等
    會巴結戊○○（見他258號卷第896頁、本院卷三第195頁）
    等語在卷，觀諸上開證人之證述可知，被告丁○○等人共謀
    提列紅利為交際費，用以招待被告戊○○至宜蘭縣礁溪鄉皇
    嘉旅社或宜蘭市豪宴、紫丁香、星鑽等酒家消費，並代為支
    付被告戊○○自行至酒店消費後之簽帳款項之目的，乃係為
    了巴結被告戊○○，並培養交情，以因應日後可能遭受檢調
    機關偵辦該集團時，可請被告戊○○幫忙一情，足以認定。
  (三)被告丁○○雖辯稱：伊並非係標準集團之總經理，上開在宜
    蘭、臺南等地成立之公司商號經營結果與伊無關係，無須行
    賄戊○○云云。惟查，被告丁○○係標準公司暨所屬分公司
    及關係企業之總經理，實際負責該集團之銷售未上市（櫃）
    股票來源、行銷管理（包括發放紅利、員工訓練、銷售結案
    日、舉辦誓師大會或法說會、頒布競賽規則）及未上市（櫃
    ）股票之交割過戶等營運事宜，午○○原為丁○○之特助，
    癸○○、申○○為標準集團之副總，均為該集團之核心成員
    ，同案被告癸○○、午○○、申○○並供承於91年至94年間
    ，在宜蘭地區非法經營證券業務，乃共謀在所販售之每檔股
    票中，分別提列10萬元或20萬元不等之紅利為交際費，以招
    待戊○○至宜蘭縣礁溪鄉皇嘉旅社、宜蘭市豪宴、紫丁香、
    星鑽等酒家消費，累計金額約計100餘萬元，最多不超過170
    萬元等情，均詳如前述，則被告丁○○既然實際負責該集團
    之營運事宜，並關心集團分公司之銷售狀況，且上開交際費
    又係利用標準集團宜蘭分公司即宜翔（元勝）公司之每檔股
    票銷售盈餘，扣除管銷費用及公基金後所提撥之費用，衡情
    ，同案被告癸○○、午○○、申○○編列交際費之行為，自
    當係基於被告丁○○之指示所為，渠等豈有未經被告丁○○
    之指示或事前同意，甚至是事後許可，即擅自謀議、編列之
    理？如此，顯不合事理。再參以扣案如附表編號13所示之酒
    店簽帳本票中，同案被告戊○○以「丁○○（林代）」名義
    簽發之面額2萬5千元本票，係由同案被告癸○○等人在宜蘭
    所設立之宜翔（元勝）公司買單，亦據被告丁○○供承無訛
    （見他258號卷第903頁），則若非被告丁○○為該集團負責
    人，且在其授意或默許之下，同案被告癸○○又何以見本票
    上之署名為丁○○但代為簽發者為同案被告戊○○，即予以
    買單結清？又若被告丁○○未參與謀議長期招待戊○○上酒
    家消費之事，何以在搜索前夕，被告戊○○要不斷與其聯繫
    ，且於事發後，被告戊○○亦不時與其商議對策尚且再為招
    待，有電話譯文及被告戊○○之供述附卷可稽（見偵4033號
    卷第37、39頁、48頁反面、本院卷四第40、42頁）。因此，
    上開提撥宜翔（元勝）公司銷售每檔未上市（櫃）股票之盈
    餘扣除管銷費用及公基金後之交際費用，用以支付自91年起
    至94年間，長期招待被告戊○○至宜蘭縣礁溪鄉皇嘉旅社或
    宜蘭市豪宴、紫丁香、星鑽等酒家消費之款項，並代為支付
    被告戊○○自行至酒店消費後，以「林文棋」、「林文祺」
    、「戊○○」、「李V董」等名義在酒店簽帳之款項等事，
    除同案被告癸○○、午○○、申○○外，被告丁○○亦有參
    與謀議，甚至係決策之角色，堪以認定。被告丁○○前揭所
    辯，尚不足採。
  (四)被告戊○○雖辯稱：扣案之應收帳款明細資料中，以林文祺
    、林文琪記載之消費，並非伊之消費云云（見他258號卷一
    第293-295頁、卷三第949頁）。惟觀諸扣案附表3備註欄編
    號14所示以林文「琪」、林文「祺」、林文「崎」、「李V
    董」、「李董」、「李V董」等姓名記帳之應收帳款明細資
    料（見他258號卷三第828 -830之1、831、832、834頁），
    經核與被告癸○○、午○○證稱係代被告戊○○付帳而取得
    之酒店簽單（見他258號卷三第883、892頁）即扣案附表一
    編號13所示其中6張本票（見他258號卷三第812、813、815-
    818頁）之日期、金額及結帳方式相符。而扣案附表三編號2
    1所示之應收帳款帳冊內，雖載有林文「琪」、林文「祺」
    、林文「崎」及「李董」、「李V董」等不同姓名之應收帳
    款明細，然該林文「琪」、林文「祺」、林文「崎」及「李
    董」、「李V董」之應收帳款明細資料係放在一起，且記載
    具有連貫性，並無間斷之情，另林文「琪」及林文「崎」之
    應收帳款帳冊明細上，並均列有代號「169」，而代號「169
    」之消費客戶姓名，依應收帳款帳冊之首揭記載（見他258
    號卷三第684、828-830頁），又係林文「祺」，參以扣案附
    表三編號13所示皇嘉旅社經理林照媚之筆記本中，復載有「
    林文棋、0000000000」等字（見他258號卷三第664頁），而
    0000000000號行動電話門號又確實係被告戊○○所使用者，
    亦據被告戊○○供承在卷（見他258號卷一第284頁），由此
    顯見皇嘉旅社之應收帳款帳冊內所載林文「琪」、林文「祺
    」、林文「崎」等不同姓名之應收帳款明細，均係代號「16
    1」之被告戊○○之消費紀錄無誤。至於「李董」及「李V董
    」之應收帳款明細資料上，亦均列有「257」之代號，且被
    告林文並坦認有在皇嘉旅社以「李V董」之名義簽帳乙節明
    確，此復核與同案被告丁○○、癸○○、午○○前揭證述情
    節相符，是應收帳款帳冊內所載代號「257」「李董」、「
    李V董」之應收帳款明細，亦當然均係被告戊○○之消費紀
    錄無疑。從而，被告戊○○自90年9月17日起至94年7月8日
    止，確實有至皇嘉酒店消費，並以林文「琪」、林文「祺」
    、林文「崎」、「李董」、「李V董」簽帳之事實，足以認
    定。被告戊○○前揭辯解，不足採信。
  (五)被告戊○○另雖否認有由被告癸○○、午○○、申○○等人
    代付其酒店帳單一事，被告即戊○○之同案被告癸○○、午
    ○○、申○○嗣於本院審理時亦改口附和其詞（見本院卷第
    113、121、134、144、211、200、209頁）。惟依被告即戊○○之同案被告丁○○、癸○○、午○○、申○○於偵查中
    所述，其等對於長期以交際費用支付招待被告戊○○至酒店
    之消費，並曾代被告戊○○支付被告戊○○自行至酒店消費
    後，以「林文棋」、「李V董」等名義在酒店簽帳之款項等
    情節，所述均十分具體明確，且被告戊○○確實有以「林文
    棋」、「李V董」消費簽帳之事實，已如前述，而上開被告
    戊○○以「林文棋」、「李V董」、「丁○○（林代）」、
    「丁○○、李V董」簽帳之本票嗣後卻係於94年7月14日在元
    勝公司查扣，依此亦徵被告即戊○○之同案被告丁○○、癸○○、午○○、申○○所述有代付被告戊○○酒店消費帳單
    ，而取得扣案本票等節可信。再參以被告即戊○○之同案被
    告癸○○、午○○、申○○於偵查中所為之陳述，距離案發
    時間較近，較無事後串謀或迴護被告戊○○之機會，顯可採
    信，故被告即戊○○之同案被告癸○○、午○○、申○○於
    偵查中所為之陳述，堪予採信，其等於本院審理時翻異前詞
    所為之證述，顯係迴護被告戊○○之詞，均不足為據。
  (六)又投資人乙○○於94年1月間，因委託宜翔公司轉賣呂嘉縈
    經手銷售之持股不成，經財政部證券暨期貨管理委員會告知
    宜翔公司係未經主管機關核准之證券商，亦非合法之投資顧
    問公司，而向宜蘭縣調查站檢舉宜翔公司涉嫌違反證券交易
    法，由調查員寅○○負責承辦，被告癸○○知悉後，遂請託
    被告戊○○向承辦調查員寅○○瞭解案情，被告戊○○即向
    寅○○表示：宜翔公司負責人是其友人，因買賣糾紛遭人檢
    舉，該公司並無不法，希望在證據不明確前，不要採取大規
    模之偵查行動等語；復於同年4月初，在宜蘭縣調查站影印
    室內，被告戊○○又向寅○○表示：宜翔公司已他遷，伊友
    人沒有做了，原址現改為元勝公司，若無相關事證，可否將
    該案簽結或列參等語；於同年5月間，寅○○初步調查認宜
    翔公司涉有違反證券交易法及常業詐欺等罪嫌，被告戊○○
    又向寅○○詢問案件進行情形，並表示標準公司是很有規模
    之公司，然寅○○向被告戊○○表示本案應無簽結之餘地，
    希望被告戊○○不要再關切此案，惟被告戊○○仍執意要求
    寅○○告知日後偵辦期程，但為寅○○所拒。迨至94年7月
    11日，被告癸○○獲悉寅○○已密集通知相關人到案查證，
    恐將展開偵辦行動，乃再委請被告戊○○於同年月11日18時
    44分許，以其0000000000號行動電話撥給寅○○所使用之00
    00000000號行動電話要求縮小偵辦範圍，並承諾不會再找投
    資人串證，以利寅○○案件之執行，並於同日21時37分許，
    被告戊○○又再次致電寅○○，除表明被告癸○○等人已同
    意不再串證外，另希望日後搜索範圍以宜蘭地區為限，不要
    擴及其他地區，但仍為寅○○所拒。通話結束後，被告戊○○即以上述電話撥打之0000000000號行動電話，告知被告癸○○宜蘭縣調查站最近可能就要執行搜索之消息等節，業據
    (1)證人乙○○證稱：伊曾於93年間向陳新坤帶來自稱係標準
    投顧公司開發部或宜翔公司員工的呂嘉縈，購買上市股票，
    後來陳新坤說這些股票都是假的，不要跟他們買，伊才發覺
    受騙，後來伊曾打電話給證期會，詢問宜翔公司及標準公司
    ，但證期會說這些公司都是假的，因為宜翔公司說標準是他
    在臺北的總公司，後來伊約於94年初，向調查局檢舉（見本
    院卷二第161-163頁）；(2)證人寅○○證稱：本件宜翔公司
    案件是乙○○於94年1月24日向調查站檢舉後，於94年1月27
    日核准立案，由伊承辦此案，被告戊○○約在94年1月底向
    伊查詢案情，並說宜翔公司負責人是他朋友，因買賣糾紛遭
    人家檢舉，該公司並沒有不法，要伊在證據不明確之前，不
    要有大規模的偵查行動。之後4月初在調查站內的影印室戊○○碰到伊，向伊說宜翔公司已經搬走，他朋友沒有做了，
    是否能將該案簽結或列參。伊就向戊○○說，不能以簽結了
    事。到5月時，經過初步調查認該公司有違反證券交易法及
    詐欺，才由國稅局等機關調閱證券交易及稅籍相關資料。同
    月中旬某日白天，戊○○有向伊再詢問案情進行如何，並表
    示標準公司主要的業務是輔導公開發行公司財務以及輔導上
    市、上櫃，因戊○○陳述與部分受害者陳述相同，所以伊有
    向戊○○說明本案違法事證已明確，不可能簽結，戊○○並
    說日後擬辦表報局請准執行時是否可以讓他知道，伊向戊○○說不可能。之後經局於94年6月16日核准，94年7月11日前
    已陸續找被害人來查證即是約談製作筆錄，94年7月11日傍
    晚5點左右，伊與同事黃耀陞對楊筑婷製作完筆錄時，戊○○來找伊並詢問案件進行情況，當時黃耀陞有在現場，伊向
    戊○○說無可奉告，同日18時44分，伊與黃耀陞在綠海餐廳
    用餐，接獲戊○○打來的電話，談話內容與譯文內容相同，
    主要是要伊縮小偵辦範圍。之後戊○○又打電話給伊說，癸○○他們不會再找證人來串證，希望偵辦範小限縮在宜蘭範
    圍就好，不要擴展到其他地方，伊向他說不可能，而且說臺
    北那邊也會去。伊於94年7月12日接獲局裡通知可以執行，
    於13日取得搜索票，並預計14日至臺北及宜蘭等地搜索（見
    他258號卷三第0000-0000頁、本院卷二第41-143、146、147
    頁）；(3)證人癸○○證稱：伊確曾請被告戊○○向承辦人員
    瞭解宜翔案情的發展，且戊○○與寅○○通話後，即將得知
    之消息轉知伊，94年7月11日至13日前戊○○有說最近會來
    搜索（見他258號卷三第885頁）等語綦詳。而被告戊○○亦
    供承有於94年1月初及同年4月、5月間，因癸○○之請託向
    承辦本案之調查員寅○○瞭解案情，並於94年7月11日18時
    44分許，以其行動電話000000000寅○○所使用之行動電話
    0000000000要求縮小偵辦範承諾不會再找投資人串證，以利
    寅○○案件之執行，同日21時37分許，戊○○又再次致電寅
    ○○，除表明胡等人已同意不再串證外，並希望日後搜索範
    圍以宜蘭地區為限，不要擴及其他地區等節明確（見他258
    號卷一第285、308、309頁、卷三第946-948、955頁、本院
    卷二第59頁、院卷四第37、38頁），且被告戊○○於94年7
    月13日，以上開事實欄一所載之方式，洩漏中華民國國防以
    外應秘密之偵查搜索消息予被告癸○○、丁○○等人知悉之
    事，亦詳如前述。此外，並有被告戊○○與證人寅○○於97
    年7月11日通聯錄音光碟乙片、通聯譯文1份（見他258號卷
    一第41-44頁）及戊○○之行動電話通聯情形一覽表在卷可
    稽。足見被告戊○○確有就非自己所承辦的案件，為不當的
    關切並關說案情，並於94年7月13日，以上開事實欄一所載
    之方式，洩漏中華民國國防以外應秘密之偵查搜索消息予被
    告癸○○、丁○○等人知悉之行為至明。
  (七)被告戊○○另又辯稱：伊係於94年1、2月間，由為同案被告
    午○○之請託，才知悉同案被告丁○○、癸○○、午○○、
    申○○等人係非法經營證券業務云云。惟查，證人丙○○於
    本院審理時證稱：伊在調查站敘及丁○○於90年間，在宜蘭
    地區籌設公司的時候，就有找伊投資投顧，伊知道丁○○實
    際是做未上市櫃股票買賣的業務，而伊也知道這是違法的，
    就沒有投資，到了93年間，伊發現丁○○所賣的股票都跟他
    們推銷時所宣稱的內容不符，會出問題，就向戊○○表示丁○○等人是做未上市的業務，並建議戊○○不要跟丁○○等
    人走太近，也不要常去酒家，但戊○○好像沒有聽進去，事
    後就比較少來皇嘉旅社，而和丁○○他們去別的地方碰面等
    語，均實在，伊會如此告訴戊○○完全是出於一片好意等語
    明確（見他25 8號卷三第920頁反面、本院卷三第38頁），
    參以證人丙○○自承與被告戊○○係很好的朋友，且雖經營
    酒家，但仍勸被告戊○○不要常去伊開的酒店消費（見本院
    卷三第38頁），則衡情，證人丙○○當無虛構事實而誣指被
    告戊○○早已知悉丁○○等人係非法經營證券業務之情。再
    者，被告即戊○○之同案被告丁○○、午○○亦分別證稱：
    丁○○─戊○○知道宜蘭公司是做未上市（櫃）股票買賣，
    戊○○也知道伊在臺北的公司有提供未上市（櫃）股票給宜
    蘭公司（見他258號卷三第992頁）；午○○─伊有跟戊○○
    講說伊是在做證券（見本院卷三第144頁）等語在卷。則被
    告戊○○於接受同案被告丁○○、癸○○、午○○、申○○
    等人不當招待之期間，即已知悉同案被告丁○○、癸○○、
    午○○、申○○等人係從事非法經營證券之業務，應堪認定
    。被告戊○○此部分辯解，亦難採信。
  (八)惟被告戊○○縱使長期有接受被告丁○○、午○○、癸○○
    、申○○上開不當招待，並有不當關說及洩密之舉，另被告
    丁○○、午○○、癸○○、申○○則係以不正心態，招待被
    告戊○○至酒家消費，並有代付費用之情，均詳如前述，然
    按公務員對於違背職務上之行為或對於職務上行為，收受賄
    賂或不正利益罪（貪污治罪條例第4條第1項第5款、第5條第
    1項第3款）之成立，應以其收受之財物或不正利益，與公務
    員職務範圍內踐履賄求之特定行為（違背其職務或為其職務
    上之行為）是否有對價關係為必要，兩者如有對價關係，不
    問行賄者以何種名義為之，其收受之一方即應成立收受賄賂
    罪，若非關於違背其職務或為其職務上之行為之報酬，其收
    受之財物或不正利益即不得謂為賄賂或不正利益，無成立該
    等罪名可言。所謂對價關係，不僅應就客觀存在之事實觀察
    ，亦應審究交付者與收受者主觀上之認識而綜合判斷。其於
    公務員收受他人交付賄賂或不正利益之時，允為於其職務範
    圍內踐履賄求之特定行為（違背其職務或為其職務上之行為
    ）之情形，其收受財物或不正利益，與公務員職務範圍內踐
    履賄求之特定行為間，應可認其具有對價關係。其於公務員
    收受他人交付之財物或不正利益之時，交付者並未要求、該
    公務員亦未允為於其職務範圍內踐履翼求之特定行為（違背
    其職務或為其職務上之行為）之情形，該公務員於其後所為
    違背職務或職務上之特定行為，若主觀上並非在踐履交付者
    所翼求違背職務或為職務上之特定行為，縱客觀之結果符合
    交付者交付時主觀之期待，因該公務員之所為，主觀上並非
    在踐履交付者所翼求違背職務或為職務上之特定行為，尚非
    可認二者間即具有對價關係。又對於公務員於其職務範圍內
    為違背其職務或其職務上之特定行為在先，而後有收受他人
    交付之財物或不正利益之情形，是否可認二者間具有對價關
    係，除該公務員事先有要求、期約者外，則應研求該公務員
    其於違背職務或為職務上特定行為之時，主觀上有無翼求收
    受財物或不正利益之認識為斷，茍不能認該公務員事後收受
    財物或不正利益，與其先前違背職務或為職務上之行為間，
    具有對價關係，即無可成立上開罪名，最高法院97年度台上
    字第1410號著有裁判可參。又所謂賄賂固包括假借餽贈名義
    之變相給付在內，惟所謂職務上或違背職務之行為，仍須公
    務員於其職務範圍內，更有踐履賂求對象之特定行為或違背
    職務之行為，始與犯罪構成要件相當，如不能證明該餽贈為
    變相行賄，亦不能證明公務員收受餽贈後，就其職務範圍內
    曾有踐履賂求對象之特定行為時，該公務員收受餽贈，固屬
    有悖官箴，惟其與公務員之職務行為並無對價關係，仍不能
    據之論以收賄罪。而按所謂公務員職務上之行為，係指在其
    職權範圍內所應執行或得執行，而不違背其職責義務者而言
    ，如公務員就其職務上應為之事項，故意消極的不作為或積
    極的以不正當方法為之，以及對於職務上不應為之事項故意
    積極為之，則均屬違背職務之行為，最高法院92年度台上字
    第3731號及90年度台上字第5764號亦分別著有裁判可參。
  (九)經本院就被告戊○○於本案偵辦期間之職務範圍一事，函詢
    宜蘭縣調查站，該站函覆稱：「被告戊○○於該案偵辦期間
    ，係擔任宜蘭縣調查站通訊監察、國情編審及資訊工作之承
    辦人，核其業務內容，僅通訊監察與偵辦案件有關，惟本案
    並未實施通訊監察．．．」等語（見本院卷一第174頁），
    可見被告戊○○並非本案之承辦人，而本案之偵查及搜索，
    亦與被告戊○○職務上所掌理之事務無關，則被告戊○○關
    說及洩密之行為，縱使不當，亦與其職務範疇無涉，進而亦
    難認有何違背職務之情。再者，觀諸證人丁○○、午○○、
    癸○○、申○○於理由欄參、五、(二)所述，其等縱使係基於
    公司非法經營證券業務被檢舉或查獲時，可請被告戊○○幫
    忙之意，而長期招待被告戊○○，培養雙方交情，以為可能
    藉此有何好處，惟其等於不當招待之過程中，並未就被告戊○○職務或違背職務之具體事項或特定行為，請求被告戊○○幫忙，且所謂「幫忙」之範圍，包含廣泛，被告丁○○、
    癸○○、午○○、申○○等人究指何事，並無證據足資證明
    。則被告丁○○等人於招待被告戊○○並代付消費款項之當
    下，究係基於培養交情而不當餽贈或以行賄之意所為，尚非
    無疑，自難以被告丁○○等人有長期招待被告戊○○之行為
    ，即逕認係基於行賄之意，而觸犯對公務員行賄之罪。又其
    等長期不當招待戊○○之目的或為聯繫感情，以因應日後可
    能遭受檢調機關偵辦該集團時，可請被告戊○○幫忙，或因
    被告戊○○為調查員，而有意巴結之，然此究屬其等之內心
    狀況，尚難推論被告戊○○主觀上即有收受不正利益之意。
    況且，被告戊○○於本案發動偵查後，接受被告癸○○之請
    託，向證人寅○○不當關說及洩露搜索秘密消息之時點為94
    年1月、4月、5月間及94年7月13日，惟觀諸附表一編號13之
    本票及附表三編號08、09、21所示之消費明細表、服務生服
    勤報到日報表、應收帳款帳冊可知，被告戊○○自90年9月
    17日起至93年10月26日（包括以「丁○○、李V董」及「丁○○（林代）」方式簽帳之消費）止，共消費141次，另於
    94年7月6日及94年7月8日各消費1次，而證人乙○○係於94
    年1月21日始至宜蘭縣調查站檢舉，故被告戊○○與丁○○
    等人於93年10月26日以前至皇嘉旅社消費當時，宜蘭縣調查
    站尚未發動偵查，而證人寅○○係於94年7月13日向本院聲
    請搜索票，並取得搜索票，預計於翌日執行搜索，則被告戊○○於94年7月6日及94年7月8日至皇嘉旅社消費，被告癸○○並以現金代其支付該消費款項當時，被告戊○○、癸○○
    等人亦無從知悉本案預計於何時執行搜索計劃，是應難認兩
    者有何對價關係。又被告戊○○於關說前 最後3次在皇嘉旅
    社消費之時間分別係93年4月5日、93年9月3日、93年10月26
    日，與不當關說之時點亦相隔有9月、4月、3月之久，且被
    告戊○○自90年9月17日起93年10月26日止，共消費141次，
    其中以被告癸○○、午○○等人前揭所述渠等代戊○○支付
    簽帳款方式之現金結帳次數有29次，連同94年7月6日及94年
    7月8日以現金結帳之消費計之，被告戊○○之酒店消費可能
    係由被告癸○○、午○○以現金結清之次數比例尚非很高，
    參以一般公司為了營運，編列交際費用，宴請廠商及有利人
    士等，乃事理之常，故此類飲宴及代付帳款之行為，與被告
    戊○○前揭不當關說及洩密之行為，是否有對價關係，亦非
    無探究餘地。從而，被告戊○○事後於94年1月、4月、5月
    之不當關說及94年7月13日之洩密行為，既無其他事證可認
    係與其職務上之行為有關或係違背職務之行為，而該當於貪
    污治罪條例第4條第1項第5款「違背職務之行為」及第5條第
    1項第3項「職務上之行為」之構成要件，且被告丁○○、癸○○、午○○、申○○長期不當招待被告戊○○，與被告戊○○不當關說及洩密之行為，是否有相當對價關係，又非無
    疑，則縱使被告戊○○任意接受不當邀宴或代付帳款之舉，
    有違公務員清廉自持之要求，致有行政懲戒處分之問題，惟
    仍難執此即對被告戊○○及丁○○、午○○、癸○○、申○○等人，分別論以公務員收受不正利益及對於公務員，關於
    違背職務之行為，交付不正利益罪責。
  (十)至於同案被告癸○○於本院審理時雖曾證稱：戊○○會打電
    話通知伊明天會搜索，是因為之前伊等在喝酒當中，有對戊○○講過，就是有事情的時候請他是否能夠幫忙乙節（見本
    院卷三第134頁），然此業據被告戊○○否認，而同案被告
    丁○○、午○○及申○○亦均證述無上述情形，又無其他證
    據足資佐證同案被告癸○○此部分證述屬實，是難單憑同案
    被告癸○○此部分證詞，即逕認定被告戊○○曾被告知在同
    案被告丁○○、癸○○等人之公司有事情時要幫忙，而已知
    悉渠等不當招待之目的，故亦難據以遽認被告丁○○、癸○○等人所為之不當宴飲及代付酒店帳款，即是被告戊○○事
    後不當關說及洩密之不當報酬，亦即兩者有對價關係。
六、綜上所述，公訴人對於被告戊○○被訴違背職務收受不正利
    益，及被告丁○○、癸○○、午○○、申○○被訴對於公務
    員，關於違背職務之行為，交付不正利益之犯罪事實所提出
    之證據，在客觀上既未達於通常一般人均不致有所懷疑、而
    確信已該當犯罪之程度，復查無其他積極證據足以證明其等
    有何公訴人所指之此部分犯行，揆諸前揭判例意旨，即應就
    此部分為被告戊○○、丁○○、癸○○、午○○、申○○無
    罪判決之諭知。
據上論斷，應依刑事訴訟法第299條第1項前段、第301條第1項，
證券交易法第175條，刑法第11條前段、第2條第1項但書、第10
條第2項第1款、第132條第1項、第28條、第41條第1項前段、第
42條第3項、第5項、第38條第1項第2款，中華民國九十六年罪犯
減刑條例第2條第1項第3款、第7條、第9條，判決如主文。
本案經檢察官賴慶祥到庭執行職務。
中    華    民    國    97    年    9     月    30    日
                  刑事第二庭審判長法  官  黃永勝
                                  法  官  楊坤樵
                                  法  官  陳映佐
以上正本證明與原本無異
如不服本判決應於收受本判決後10日內，向本院提出上訴書狀，
並應敘述具體理由。若未敘述理由者，應於上訴期間屆滿後20日
內，向本院補提理由書狀（均須按他造當事人之人數附繕本）。
                                  書記官  陳憲文
中    華    民    國    97    年    9     月    30    日
附錄本案論罪科刑法條全文：
刑法第132條第1項
公務員洩漏或交付關於中華民國國防以外應秘密之文書、圖畫、
消息或物品者，處3年以下有期徒刑。
證券交易法第175條
違反第18條第1項、第22條、第28條之2第1項、第43條第1項、第
43條之1第2項、第3項、第43條之5第2項、第3項、第43條之6第1
項、第44條第1項至第3項、第60條第1項、第62條第1項、第93條
、第96條至第98條、第116條、第120條或第160條之規定者，處2
年以下有期徒刑、拘役或科或併科新臺幣180萬元以下罰金。
附表一：
┌─┬────────────────┬─────────┬──────────┐
│編│證         據                   │所  有  人        │備註                │
│號│                                │                  │                    │
├─┼────────────────┼─────────┼──────────┤
│01│產品簡介4冊                     │己○○            │證據編號一（一）    │
├─┼────────────────┼─────────┼──────────┤
│02│筆記本5冊                       │己○○            │證據編號一（二）    │
├─┼────────────────┼─────────┼──────────┤
│03│筆記本2冊                       │癸○○            │證據編號一（二）    │
├─┼────────────────┼─────────┼──────────┤
│04│客戶長期追蹤訪談表8頁           │己○○            │證據編號一（三）    │
├─┼────────────────┼─────────┼──────────┤
│05│信件等資料                      │己○○            │證據編號一（四）    │
├─┼────────────────┼─────────┼──────────┤
│06│磁片2張                         │己○○            │證據編號一（五）    │
├─┼────────────────┼─────────┼──────────┤
│07│分機表2頁                       │己○○            │證據編號一（六）    │
├─┼────────────────┼─────────┼──────────┤
│08│營業執照營利事業登記證2頁       │己○○            │證據編號一（七）    │
├─┼────────────────┼─────────┼──────────┤
│09│名片及信件資料2頁               │癸○○            │證據編號一（八）    │
├─┼────────────────┼─────────┼──────────┤
│10│身分證影本11頁                  │己○○            │證據編號一（九）    │
├─┼────────────────┼─────────┼──────────┤
│11│人事訓練追蹤表1頁               │己○○            │證據編號一（十）    │
├─┼────────────────┼─────────┼──────────┤
│12│相片4張                         │己○○            │證據編號一（十一）  │
├─┼────────────────┼─────────┼──────────┤
│13│本票14張                        │己○○            │證據編號一（十二）  │
├─┼────────────────┼─────────┼──────────┤
│14│名片資料2張                     │己○○            │證據編號一（十三）  │
├─┼────────────────┼─────────┼──────────┤
│15│匯款回條5頁                     │癸○○            │證據編號一（十四）  │
├─┼────────────────┼─────────┼──────────┤
│16│行事曆1冊                       │己○○            │證據編號一（十五）  │
├─┼────────────────┼─────────┼──────────┤
│17│出入證4張                       │己○○            │證據編號一（十六）  │
├─┼────────────────┼─────────┼──────────┤
│18│公司公告2頁                     │己○○            │證據編號一（十七）  │
├─┼────────────────┼─────────┼──────────┤
│19│剪報資料1冊                     │己○○            │證據編號一（十八）  │
├─┼────────────────┼─────────┼──────────┤
│20│聯翔投顧公司名片申請1冊         │己○○            │證據編號一（十九）  │
├─┼────────────────┼─────────┼──────────┤
│21│股票介紹資料3冊                 │己○○            │證據編號一（二十）  │
├─┼────────────────┼─────────┼──────────┤
│22│傳真資料11頁                    │己○○            │證據編號一（二一）  │
├─┼────────────────┼─────────┼──────────┤
│23│委任契約書6頁                   │己○○            │證據編號一（二二）  │
├─┼────────────────┼─────────┼──────────┤
│24│元勝投顧繳款單1張               │己○○            │證據編號一（二三）  │
├─┼────────────────┼─────────┼──────────┤
│25│送件明細表1冊                   │己○○            │證據編號一（二四）  │
├─┼────────────────┼─────────┼──────────┤
│26│光碟2張                         │己○○            │證據編號一（二五）  │
├─┼────────────────┼─────────┼──────────┤
│27│業績換算表6頁                   │己○○            │證據編號一（二六）  │
├─┼────────────────┼─────────┼──────────┤
│28│寰震科技業績目標表              │己○○            │證據編號一（二七）  │
├─┼────────────────┼─────────┼──────────┤
│29│信件資料及相片1冊               │己○○            │證據編號一（二八）  │
├─┼────────────────┼─────────┼──────────┤
│30│浮水印紙1冊                     │己○○            │證據編號一（二九）  │
├─┼────────────────┼─────────┼──────────┤
│31│文件3頁                         │己○○            │證據編號一（三十）  │
├─┼────────────────┼─────────┼──────────┤
│32│聯翔、宜翔、標勁公司貼字招牌1袋 │己○○            │證據編號一（三一）  │
├─┼────────────────┼─────────┼──────────┤
│33│標準（公司）貼字招牌1袋         │己○○            │證據編號一（三二）  │
├─┼────────────────┼─────────┼──────────┤
│34│桌上型電腦列印資料3頁           │卯○○            │證據編號二（一）    │
├─┼────────────────┼─────────┼──────────┤
│35│桌上型電腦列印資料10頁          │卯○○            │證據編號二（二）    │
├─┼────────────────┼─────────┼──────────┤
│36│光碟片6張                       │楊松山            │證據編號三（一）    │
├─┼────────────────┼─────────┼──────────┤
│37│收據1本                         │楊松山            │證據編號三（二）    │
├─┼────────────────┼─────────┼──────────┤
│38│職員證2張                       │楊松山            │證據編號三（三）    │
├─┼────────────────┼─────────┼──────────┤
│39│公司大、小章拓印1張             │楊松山            │證據編號三（四）    │
├─┼────────────────┼─────────┼──────────┤
│40│資料6張                         │楊松山            │證據編號三（五）    │
├─┼────────────────┼─────────┼──────────┤
│41│職員名片影本2張                 │楊松山            │證據編號三（六）    │
├─┼────────────────┼─────────┼──────────┤
│42│問卷調查表14張                  │楊松山            │證據編號三（七）    │
├─┼────────────────┼─────────┼──────────┤
│43│行銷資料37張                    │楊松山            │證據編號三（八）    │
├─┼────────────────┼─────────┼──────────┤
│44│工作紀錄1冊                     │秋國書            │證據編號三（九）    │
├─┼────────────────┼─────────┼──────────┤
│45│記事本1冊                       │癸○○            │證據編號三（十）    │
├─┼────────────────┼─────────┼──────────┤
│46│記事本1冊                       │楊松山            │證據編號三（十一）  │
├─┼────────────────┼─────────┼──────────┤
│47│記事本1冊                       │楊松山            │證據編號三（十二）  │
├─┼────────────────┼─────────┼──────────┤
│48│記事本1冊                       │楊松山            │證據編號三（十三）  │
├─┼────────────────┼─────────┼──────────┤
│49│量威電池公司股東印鑑卡3張       │黃俊通等3人       │證據編號三（十四）  │
├─┼────────────────┼─────────┼──────────┤
│50│股東開會通知40張                │鄭惠清等40人      │證據編號三（十五）、│
│  │                                │                  │（十六）、（十七）  │
├─┼────────────────┼─────────┼──────────┤
│51│員工通訊錄影本1張               │楊松山            │證據編號三（十八）  │
├─┼────────────────┼─────────┼──────────┤
│52│宣傳海報1張                     │楊松山            │證據編號三（十九）  │
├─┼────────────────┼─────────┼──────────┤
│53│臺北市政府營業事業登記證、財政部│呂嘉豪            │證據編號四（一）    │
│  │證券投資顧問事業執照、經濟部公司│                  │                    │
│  │登記執照                        │                  │                    │
├─┼────────────────┼─────────┼──────────┤
│54│大信證券投資顧問公司全權委託投資│呂嘉豪            │證據編號四（二）    │
│  │業規則1冊                       │                  │                    │
├─┼────────────────┼─────────┼──────────┤
│55│公會編定全權委託業務經營原則1冊 │呂嘉豪            │證據編號四（三）    │
├─┼────────────────┼─────────┼──────────┤
│56│相簿3本                         │聯翔公司          │證據編號五（一）    │
├─┼────────────────┼─────────┼──────────┤
│57│營利事業登記證暨投資顧問事業營業│聯翔公司          │證據編號五（二）    │
│  │執照影本2張                     │                  │                    │
├─┼────────────────┼─────────┼──────────┤
│58│資料7冊                         │聯翔公司          │證據編號五（三）    │
├─┼────────────────┼─────────┼──────────┤
│59│開放式基金傳真交易授權同意書14頁│陳麗鳳等人        │證據編號五（四）    │
├─┼────────────────┼─────────┼──────────┤
│60│筆記本1本                       │聯翔公司          │證據編號五（五）    │
├─┼────────────────┼─────────┼──────────┤
│61│黃美齡收件信封3張               │聯翔公司          │證據編號五（六）    │
├─┼────────────────┼─────────┼──────────┤
│62│印章6枚                         │游淑妃、蔡明熾、黃│證據編號五（七）    │
│  │                                │美齡、陳君雯      │                    │
├─┼────────────────┼─────────┼──────────┤
│63│名片3張                         │聯翔公司          │證據編號五（八）    │
├─┼────────────────┼─────────┼──────────┤
│64│銀行單據7張                     │陳君雯            │證據編號五（九）    │
├─┼────────────────┼─────────┼──────────┤
│65│戶口名簿影本1張                 │游淑妃            │證據編號五（十）    │
├─┼────────────────┼─────────┼──────────┤
│66│收據1頁                         │聯翔公司          │證據編號五（十一）  │
├─┼────────────────┼─────────┼──────────┤
│67│光碟資料1片                     │聯翔公司          │證據編號五（十二）  │
├─┼────────────────┼─────────┼──────────┤
│68│資料夾（執行長電話）1個         │聯翔公司          │證據編號五（十三）  │
├─┼────────────────┼─────────┼──────────┤
│69│繳款通知書1張                   │陳新坤            │證據編號六（一）    │
├─┼────────────────┼─────────┼──────────┤
│70│呂嘉縈主動提供之名片及薪資單1頁 │呂嘉縈            │證據編號七（一）    │
├─┼────────────────┼─────────┼──────────┤
│71│呂嘉縈主動提供之參訪科景生物科技│呂嘉縈            │證據編號七（二）    │
│  │公司之光碟1片                   │                  │                    │
├─┼────────────────┼─────────┼──────────┤
│72│呂嘉縈主動提供之維綱認購書1頁   │呂嘉縈            │證據編號七（三）    │
├─┼────────────────┼─────────┼──────────┤
│73│呂嘉縈主動提供之空白股票認購單6 │呂嘉縈            │證據編號七（四）    │
│  │頁                              │                  │                    │
├─┼────────────────┼─────────┼──────────┤
│74│呂嘉縈主動提供之會員股票投資標的│呂嘉縈            │證據編號七（五）    │
│  │公司1冊                         │                  │                    │
├─┼────────────────┼─────────┼──────────┤
│75│呂嘉縈主動提供之已使用股票認購確│呂嘉縈            │證據編號七（六）    │
│  │認單7頁                         │                  │                    │
├─┼────────────────┼─────────┼──────────┤
│76│呂嘉縈主動提供之標準投顧未上市股│呂嘉縈            │證據編號七（七）    │
│  │票介紹1冊                       │                  │                    │
├─┼────────────────┼─────────┼──────────┤
│77│呂嘉縈主動提供之推銷科景公司股票│呂嘉縈            │證據編號七（八、十三│
│  │資料1冊、微瑞公司營運分析資料1冊│                  │至二一）            │
│  │、慶良電子公司介紹1冊、維綱生物 │                  │                    │
│  │科技公司介紹1冊、光通電公司營運 │                  │                    │
│  │計畫1冊、寰震科技公司營運分析1冊│                  │                    │
│  │、寰震科技公司營運計畫書1冊、騏 │                  │                    │
│  │正公司營運計畫書1冊、騏正公司研 │                  │                    │
│  │究報告1冊、騏正公司介紹1冊      │                  │                    │
├─┼────────────────┼─────────┼──────────┤
│78│呂嘉縈主動提供之教戰守則1冊     │呂嘉縈            │證據編號七（九）    │
├─┼────────────────┼─────────┼──────────┤
│79│呂嘉縈主動提供之標準投顧公司員工│呂嘉縈            │證據編號七（十）    │
│  │教材2冊                         │                  │                    │
├─┼────────────────┼─────────┼──────────┤
│80│呂嘉縈主動提供之標準投顧公司投資│呂嘉縈            │證據編號七（十一）  │
│  │輔導釋股成功並上市、上櫃公司資料│                  │                    │
│  │1冊                             │                  │                    │
├─┼────────────────┼─────────┼──────────┤
│81│呂嘉縈主動提供之標準投顧公司研究│呂嘉縈            │證據編號七（十二）  │
│  │報告2冊                         │                  │                    │
├─┼────────────────┼─────────┼──────────┤
│82│劉春金主動提供之資料            │劉春金            │證據編號八          │
└─┴────────────────┴─────────┴──────────┘
附表二：
┌─┬────────────────┬─────────┬──────────┐
│編│證         據                   │所  有  人        │備註                │
│號│                                │                  │                    │
├─┼────────────────┼─────────┼──────────┤
│01│帳冊1冊                         │產京公司錢振漢    │證據編號九（一）    │
├─┼────────────────┼─────────┼──────────┤
│02│業績表1冊                       │產京公司錢振漢    │證據編號九（二）    │
├─┼────────────────┼─────────┼──────────┤
│03│遠碩科技公司股票2張             │產京公司錢振漢    │證據編號九（三）    │
├─┼────────────────┼─────────┼──────────┤
│04│札記1冊                         │產京公司錢振漢    │證據編號九（四）    │
├─┼────────────────┼─────────┼──────────┤
│05│筆記本1本（附標準公司總經理林子 │丁○○            │證據編號九（五）    │
│  │正之名片1張）                   │                  │                    │
├─┼────────────────┼─────────┼──────────┤
│06│丁○○照片1張                   │丁○○            │證據編號九（六）    │
├─┼────────────────┼─────────┼──────────┤
│07│印章18顆                        │丁○○、辛○○    │證據編號九（七）    │
├─┼────────────────┼─────────┼──────────┤
│08│產京公司員工手冊1冊             │辛○○            │證據編號九（八）    │
├─┼────────────────┼─────────┼──────────┤
│09│股東過戶文件1冊                 │辛○○            │證據編號九（九）    │
├─┼────────────────┼─────────┼──────────┤
│10│委託廣告文件1冊                 │辛○○            │證據編號九（十）    │
├─┼────────────────┼─────────┼──────────┤
│11│維綱公司股東通訊名冊1冊         │辛○○            │證據編號九（十一）  │
├─┼────────────────┼─────────┼──────────┤
│12│炳鴻電子公司95年度股東常會議事手│辛○○            │證據編號九（十二）  │
│  │冊1冊                           │                  │                    │
├─┼────────────────┼─────────┼──────────┤
│13│資產負債表1冊                   │辛○○            │證據編號九（十三）  │
├─┼────────────────┼─────────┼──────────┤
│14│其他繳費收據及文件資料各1冊     │辛○○            │證據編號九（十四）（│
│  │                                │                  │十五）              │
├─┼────────────────┼─────────┼──────────┤
│15│維綱公司寄送股東資料1冊         │辛○○            │證據編號九（十六）  │
├─┼────────────────┼─────────┼──────────┤
│16│潘民主筆記本1冊                 │產京公司潘民主    │證據編號九（十七）  │
├─┼────────────────┼─────────┼──────────┤
│17│未上市股票公司股票說明光碟片1片 │產京公司潘民主    │證據編號九（十八）  │
├─┼────────────────┼─────────┼──────────┤
│18│遠碩公司營運概況資料1冊         │產京公司潘民主    │證據編號九（十九）  │
├─┼────────────────┼─────────┼──────────┤
│19│台股投資快報2冊                 │產京公司潘民主    │證據編號九（二十）（│
│  │                                │                  │二一）              │
├─┼────────────────┼─────────┼──────────┤
│20│量威電池公司等營運概況資料1冊   │產京公司潘民主    │證據編號九（二二）  │
├─┼────────────────┼─────────┼──────────┤
│21│美立堅公司分析資料1冊           │產京公司潘民主    │證據編號九（二三）  │
├─┼────────────────┼─────────┼──────────┤
│22│中華生技公司分析資料1冊         │產京公司潘民主    │證據編號九（二四）  │
├─┼────────────────┼─────────┼──────────┤
│23│存摺3本                         │產京公司潘民主    │證據編號九（二五）  │
├─┼────────────────┼─────────┼──────────┤
│24│磁碟片3片                       │產京公司潘民主    │證據編號九（二六）  │
├─┼────────────────┼─────────┼──────────┤
│25│聯翔證券等公司申登資料1冊       │產京公司楊建昌    │證據編號九（二七）  │
├─┼────────────────┼─────────┼──────────┤
│26│各營業地員工資料1冊             │產京公司楊建昌    │證據編號九（二八）  │
├─┼────────────────┼─────────┼──────────┤
│27│標準證券相關資料2冊             │產京公司楊建昌    │證據編號九（二九）（│
│  │                                │                  │三十）              │
├─┼────────────────┼─────────┼──────────┤
│28│租賃契約書1冊                   │產京公司楊建昌    │證據編號九（三一）  │
├─┼────────────────┼─────────┼──────────┤
│29│94年集團尾牙摸彩資料及標準證券相│產京公司楊建昌    │證據編號九（三二）（│
│  │關資料各1冊                     │                  │三三）              │
├─┼────────────────┼─────────┼──────────┤
│30│手提電腦1台                     │丁○○            │證據編號九（三四）  │
├─┼────────────────┼─────────┼──────────┤
│31│產京公司人事資料1冊             │產京公司          │證據編號九（三五）  │
├─┼────────────────┼─────────┼──────────┤
│32│產京公司名片13張                │產京公司          │證據編號九（三六）  │
├─┼────────────────┼─────────┼──────────┤
│33│筆記本、札記、日記本共14冊      │千緯公司申○○    │證據編號十（一）    │
├─┼────────────────┼─────────┼──────────┤
│34│廣告資料2冊                     │千緯公司申○○    │證據編號十（二）    │
├─┼────────────────┼─────────┼──────────┤
│35│人事資料2冊                     │千緯公司申○○    │證據編號十（三）    │
├─┼────────────────┼─────────┼──────────┤
│36│報聘規章2冊                     │千緯公司申○○    │證據編號十（四）    │
├─┼────────────────┼─────────┼──────────┤
│37│應徵電話接聽表1冊               │千緯公司申○○    │證據編號十（五）    │
├─┼────────────────┼─────────┼──────────┤
│38│業務訓練資料2冊                 │千緯公司申○○    │證據編號十（六）    │
├─┼────────────────┼─────────┼──────────┤
│39│績效表2冊                       │千緯公司申○○    │證據編號十（七）    │
├─┼────────────────┼─────────┼──────────┤
│40│客戶資料2冊                     │千緯公司申○○    │證據編號十（八）    │
├─┼────────────────┼─────────┼──────────┤
│41│客戶款項明細表3冊               │千緯公司申○○    │證據編號十（九）    │
├─┼────────────────┼─────────┼──────────┤
│42│交易資料1冊                     │千緯公司申○○    │證據編號十（十）    │
├─┼────────────────┼─────────┼──────────┤
│43│股票認購書7冊                   │千緯公司申○○    │證據編號十（十一）  │
├─┼────────────────┼─────────┼──────────┤
│44│文件資料4冊                     │千緯公司申○○    │證據編號十（十二）  │
├─┼────────────────┼─────────┼──────────┤
│45│工作日誌22冊                    │千緯公司申○○    │證據編號十（十三）  │
├─┼────────────────┼─────────┼──────────┤
│46│公司簡介資料2冊                 │千緯公司申○○    │證據編號十（十四）  │
├─┼────────────────┼─────────┼──────────┤
│47│遠碩公司資料2冊                 │千緯公司申○○    │證據編號十（十五）  │
├─┼────────────────┼─────────┼──────────┤
│48│美立堅公司資料2冊               │千緯公司申○○    │證據編號十（十六）  │
├─┼────────────────┼─────────┼──────────┤
│49│產京公司文件資料1冊             │千緯公司申○○    │證據編號十（十七）  │
├─┼────────────────┼─────────┼──────────┤
│50│太陽能簡介資料1冊               │千緯公司申○○    │證據編號十（十八）  │
├─┼────────────────┼─────────┼──────────┤
│51│股票影本8冊                     │千緯公司申○○    │證據編號十（十九）  │
├─┼────────────────┼─────────┼──────────┤
│52│送件明細表2冊                   │千緯公司申○○    │證據編號十（二十）  │
├─┼────────────────┼─────────┼──────────┤
│53│持股診斷表1冊                   │千緯公司申○○    │證據編號十（二一）  │
├─┼────────────────┼─────────┼──────────┤
│54│第一銀行保管箱鑰匙1支           │千緯公司申○○    │證據編號十（二二）  │
├─┼────────────────┼─────────┼──────────┤
│55│光碟2片                         │千緯公司申○○    │證據編號十（二三）  │
├─┼────────────────┼─────────┼──────────┤
│56│客戶名單2張                     │卯○○            │證據編號十一（一）  │
├─┼────────────────┼─────────┼──────────┤
│57│存證信函1份                     │卯○○            │證據編號十一（二）  │
├─┼────────────────┼─────────┼──────────┤
│58│科研公司換股掛號信封5張         │卯○○            │證據編號十一（三）  │
├─┼────────────────┼─────────┼──────────┤
│59│量威公司簡介1份                 │卯○○            │證據編號十一（四）  │
├─┼────────────────┼─────────┼──────────┤
│60│職前訓綀課程表1冊               │卯○○            │證據編號十一（五）  │
├─┼────────────────┼─────────┼──────────┤
│61│存摺3本                         │卯○○            │證據編號十一（六）  │
├─┼────────────────┼─────────┼──────────┤
│62│客戶身份證影本4張               │卯○○            │證據編號十一（七）  │
├─┼────────────────┼─────────┼──────────┤
│63│客戶信封16張                    │卯○○            │證據編號十一（八）  │
├─┼────────────────┼─────────┼──────────┤
│64│客戶印章6顆                     │卯○○            │證據編號十一（九）  │
├─┼────────────────┼─────────┼──────────┤
│65│中華生技公司股票及信封袋附件4冊 │己○○            │證據編號十二（一）  │
├─┼────────────────┼─────────┼──────────┤
│66│多圓科技公司股票及信封袋附件4冊 │己○○            │證據編號十二（二）  │
├─┼────────────────┼─────────┼──────────┤
│67│炳鴻電子公司股票及信封袋附件3冊 │己○○            │證據編號十二（三）  │
├─┼────────────────┼─────────┼──────────┤
│68│祥發金屬公司股票及信封袋附件2冊 │己○○            │證據編號十二（四）  │
├─┼────────────────┼─────────┼──────────┤
│69│亞太智財公司股票及信封袋附件2冊 │己○○            │證據編號十二（五）  │
├─┼────────────────┼─────────┼──────────┤
│70│騏正光電公司股票及附件2冊       │己○○            │證據編號十二（六）  │
├─┼────────────────┼─────────┼──────────┤
│71│鐿創科技公司股票及信封袋附件2冊 │己○○            │證據編號十二（七）  │
├─┼────────────────┼─────────┼──────────┤
│72│微端科技公司股票及信封袋附件2冊 │己○○            │證據編號十二（八）  │
├─┼────────────────┼─────────┼──────────┤
│73│科景生物公司股票及信封袋附件1冊 │己○○            │證據編號十二（九）  │
├─┼────────────────┼─────────┼──────────┤
│74│寰震科技公司資料1冊             │己○○            │證據編號十二（十）  │
├─┼────────────────┼─────────┼──────────┤
│75│筆記本2冊                       │己○○            │證據編號十二（十一）│
└─┴────────────────┴─────────┴──────────┘
附表三：
┌─┬────────────────┬─────────┬──────────┐
│編│證         據                   │所  有  人        │備註                │
│號│                                │                  │                    │
├─┼────────────────┼─────────┼──────────┤
│01│筆記本共2冊                     │丙○○、王翠瑟    │證據編號十三（一）  │
├─┼────────────────┼─────────┼──────────┤
│02│文件資料共2份                   │丙○○、王翠瑟    │證據編號十三（二）  │
├─┼────────────────┼─────────┼──────────┤
│03│剪報資料1份                     │丙○○、王翠瑟    │證據編號十三（三）  │
├─┼────────────────┼─────────┼──────────┤
│04│光碟片1片                       │丙○○、王翠瑟    │證據編號十三（四）  │
├─┼────────────────┼─────────┼──────────┤
│05│桌曆（91年-95年）共5冊          │丙○○、王翠瑟    │證據編號十三（五）  │
├─┼────────────────┼─────────┼──────────┤
│06│存摺6本                         │丙○○、王翠瑟    │證據編號十三（六）  │
├─┼────────────────┼─────────┼──────────┤
│07│轉帳傳票共5冊                   │丙○○、王翠瑟    │證據編號十三（七）  │
├─┼────────────────┼─────────┼──────────┤
│08│消費明細表共5冊                 │丙○○、王翠瑟    │證據編號十三（八）  │
├─┼────────────────┼─────────┼──────────┤
│09│出勤資料（服務生服勤報到日報表）│丙○○、王翠瑟    │證據編號十三（九）  │
│  │1冊                             │                  │                    │
├─┼────────────────┼─────────┼──────────┤
│10│日報表（皇嘉旅社）1冊           │丙○○、王翠瑟    │證據編號十三（十）  │
├─┼────────────────┼─────────┼──────────┤
│11│日記本1冊                       │皇嘉旅社          │證據編號十四（一）  │
├─┼────────────────┼─────────┼──────────┤
│12│電話簿1冊                       │皇嘉旅社          │證據編號十四（二）  │
├─┼────────────────┼─────────┼──────────┤
│13│林照媚筆記本1冊                 │皇嘉旅社          │證據編號十四（三）  │
├─┼────────────────┼─────────┼──────────┤
│14│營業收入1冊                     │皇嘉旅社          │證據編號十四（四）  │
├─┼────────────────┼─────────┼──────────┤
│15│日結登入帳1冊                   │皇嘉旅社          │證據編號十四（五）  │
├─┼────────────────┼─────────┼──────────┤
│16│員工薪資簿1冊                   │皇嘉旅社          │證據編號十四（六）  │
├─┼────────────────┼─────────┼──────────┤
│17│帳冊1冊                         │皇嘉旅社          │證據編號十四（七）  │
├─┼────────────────┼─────────┼──────────┤
│18│已收回應收帳款1冊               │皇嘉旅社          │證據編號十四（八）  │
├─┼────────────────┼─────────┼──────────┤
│19│應付票據簿共1冊                 │皇嘉旅社          │證據編號十四（九）  │
├─┼────────────────┼─────────┼──────────┤
│20│小姐薪資簿共4冊                 │皇嘉旅社          │證據編號十四（十）  │
├─┼────────────────┼─────────┼──────────┤
│21│應收帳款帳冊共6冊               │皇嘉旅社          │證據編號十四（十一）│
├─┼────────────────┼─────────┼──────────┤
│22│皇嘉小姐基資1份                 │皇嘉旅社          │證據編號十四（十二）│
├─┼────────────────┼─────────┼──────────┤
│23│股東分紅現金傳票本1本           │皇嘉旅社          │證據編號十四（十三）│
├─┼────────────────┼─────────┼──────────┤
│24│損益表1冊                       │皇嘉旅社          │證據編號十四（十四）│
├─┼────────────────┼─────────┼──────────┤
│25│轉帳傳票共8冊                   │皇嘉旅社          │證據編號十四（十五）│
├─┼────────────────┼─────────┼──────────┤
│26│消費紀錄憑證共8冊               │皇嘉旅社          │證據編號十四（十六）│
├─┼────────────────┼─────────┼──────────┤
│27│皇嘉旅社日結帳共8冊             │皇嘉旅社          │證據編號十四（十七）│
├─┼────────────────┼─────────┼──────────┤
│28│存摺共25本                      │皇嘉旅社          │證據編號十四（十八）│
├─┼────────────────┼─────────┼──────────┤
│29│皇嘉溫泉旅社5F房租1冊           │皇嘉旅社          │證據編號十四（十九）│
├─┼────────────────┼─────────┼──────────┤
│30│標準公司午○○、吳尉裕等人及月世│戊○○            │證據編號十五        │
│  │界酒家等名片7張                 │                  │                    │
└─┴────────────────┴─────────┴──────────┘


司法院資訊處製作；財團法人民間司法改革基金會備份。
